<div id="toc" [innerHTML]="toc"></div>
<h1>Verb paradigms</h1>

<p>Legend of colors:</p>
<ul>
  <li class="connecting-vowel">Connecting vowel</li>
  <li class="personal-ending">Personal Ending</li>
  <li class="augment">Augment</li>
  <li class="reduplication">Reduplication</li>
  <li class="tense-formative">Tense Formative</li>
  <li class="participle-morpheme">Participle Morpheme</li>
</ul>

<div id="paradigms">
  <h2>Indicative Mood</h2>

  <h3>Present Tense</h3>

  <h4 id="V-PAI">Active Voice</h4>
  <table class="table table-striped table-dark">
    <thead>
    <tr>
      <th></th>
      <th>V-PAI</th>
      <th>Translation</th>
      <th>Conn. vow.</th>
      <th>Pers. ending</th>
    </tr>
    </thead>
    <tbody>
    <tr>
      <th>1S</th>
      <td class="greek">λύ<span class="connecting-vowel">ω</span>
        <span matTooltip="The omicron lengthens to omega." matTooltipPosition="above">*</span>
      </td>
      <td>I am loosing</td>
      <td class="greek">ο</td>
      <td class="greek">—</td>
    </tr>
    <tr>
      <th>2S</th>
      <td class="greek">λύ<span class="connecting-vowel">ε</span><span class="personal-ending">ις</span></td>
      <td>You are loosing</td>
      <td class="greek">ε</td>
      <td class="greek">ς</td>
    </tr>
    <tr>
      <th>3S</th>
      <td class="greek">λύ<span class="connecting-vowel">ε</span><span class="personal-ending">ι</span></td>
      <td>He/she/it is loosing</td>
      <td class="greek">ε</td>
      <td class="greek">ι</td>
    </tr>
    <tr>
      <th>1P</th>
      <td class="greek">λύ<span class="connecting-vowel">ο</span><span class="personal-ending">μεν</span></td>
      <td>We are loosing</td>
      <td class="greek">ο</td>
      <td class="greek">μεν</td>
    </tr>
    <tr>
      <th>2P</th>
      <td class="greek">λύ<span class="connecting-vowel">ε</span><span class="personal-ending">τε</span></td>
      <td>Y'all are loosing</td>
      <td class="greek">ε</td>
      <td class="greek">τε</td>
    </tr>
    <tr>
      <th>3P</th>
      <td class="greek">λύ<span class="connecting-vowel">ου</span><span class="personal-ending">σι(ν)</span><span
        matTooltipPosition="above"
        matTooltip="The nu drops out because of the following sigma, and omicron lengthens to ου.">*</span></td>
      <td>They are loosing</td>
      <td class="greek">ο</td>
      <td class="greek">νσι</td>
    </tr>
    </tbody>
  </table>

  <h4 id="V-PPI"><span id="V-PMI"></span>Middle/Passive Voice</h4>
  <table class="table table-striped table-dark">
    <tr>
      <th></th>
      <th>V-PPI/V-PMI</th>
      <th>Translation</th>
      <th>Conn. vow.</th>
      <th>Pers. ending</th>
    </tr>
    <tr>
      <th>1S</th>
      <td class="greek">λύ<span class="connecting-vowel">ο</span><span class="personal-ending">μαι</span></td>
      <td>I am being loosed</td>
      <td class="greek">ο</td>
      <td class="greek">μαι</td>
    </tr>
    <tr>
      <th>2S</th>
      <td class="greek">λύ<span class="personal-ending">ῃ</span><span matTooltipPosition="above"
                                                                      matTooltip="Sigma drops between the vowels, then two contrations happen εαι -> ηι -> ῃ">*</span>
      </td>
      <td>You are being loosed</td>
      <td class="greek">ε</td>
      <td class="greek">σαι</td>
    </tr>
    <tr>
      <th>3S</th>
      <td class="greek">λύ<span class="connecting-vowel">ε</span><span class="personal-ending">ται</span></td>
      <td>He/she/it is being loosed</td>
      <td class="greek">ε</td>
      <td class="greek">ται</td>
    </tr>
    <tr>
      <th>1P</th>
      <td class="greek">λυ<span class="connecting-vowel">ό</span><span class="personal-ending">μεθα</span></td>
      <td>We are being loosed</td>
      <td class="greek">ο</td>
      <td class="greek">μεθα</td>
    </tr>
    <tr>
      <th>2P</th>
      <td class="greek">λύ<span class="connecting-vowel">ε</span><span class="personal-ending">σθε</span></td>
      <td>Y’all are being loosed</td>
      <td class="greek">ε</td>
      <td class="greek">σθε</td>
    </tr>
    <tr>
      <th>3P</th>
      <td class="greek">λύ<span class="connecting-vowel">ο</span><span class="personal-ending">νται</span></td>
      <td>They are being loosed</td>
      <td class="greek">ο</td>
      <td class="greek">νται</td>
    </tr>
  </table>

  <hr/>

  <h3>Future Tense</h3>

  <h4 id="V-FAI">Active Voice</h4>
  <table class="table table-striped table-dark">
    <thead>
    <tr>
      <th></th>
      <th>V-FAI</th>
      <th>Translation</th>
      <th>Conn. vow.</th>
      <th>Pers. ending</th>
    </tr>
    </thead>
    <tbody>
    <tr>
      <th>1S</th>
      <td class="greek">λύ<span class="tense-formative">σ</span><span class="personal-ending">ω</span></td>
      <td>I will loose</td>
      <td class="greek">ο</td>
      <td class="greek">—</td>
    </tr>
    <tr>
      <th>2S</th>
      <td class="greek">λύ<span class="tense-formative">σ</span><span class="connecting-vowel">ε</span><span
        class="personal-ending">ις</span></td>
      <td>You will loose</td>
      <td class="greek">ε</td>
      <td class="greek">ς</td>
    </tr>
    <tr>
      <th>3S</th>
      <td class="greek">λύ<span class="tense-formative">σ</span><span class="connecting-vowel">ε</span><span
        class="personal-ending">ι</span></td>
      <td>He/she/it will loose</td>
      <td class="greek">ε</td>
      <td class="greek">ι</td>
    </tr>
    <tr>
      <th>1P</th>
      <td class="greek">λύ<span class="tense-formative">σ</span><span class="connecting-vowel">ο</span><span
        class="personal-ending">μεν</span></td>
      <td>We will loose</td>
      <td class="greek">ο</td>
      <td class="greek">μεν</td>
    </tr>
    <tr>
      <th>2P</th>
      <td class="greek">λύ<span class="tense-formative">σ</span><span class="connecting-vowel">ε</span><span
        class="personal-ending">τε</span></td>
      <td>Y’all will loose</td>
      <td class="greek">ε</td>
      <td class="greek">τε</td>
    </tr>
    <tr>
      <th>3P</th>
      <td class="greek">λύ<span class="tense-formative">σ</span><span class="connecting-vowel">ου</span><span
        class="personal-ending">σι(ν)</span><span matTooltipPosition="above"
                                                  matTooltip="The nu drops out because of the following sigma, and omicron lengthens to ου.">*</span>
      </td>
      <td>They will loose</td>
      <td class="greek">ο</td>
      <td class="greek">νσι</td>
    </tr>
    </tbody>
  </table>

  <h4 id="V-FMI">Middle Voice</h4>
  <table class="table table-striped table-dark">
    <thead>
    <tr>
      <th></th>
      <th>V-FMI</th>
      <th>Translation</th>
      <th>Conn. vow.</th>
      <th>Pers. ending</th>
    </tr>
    </thead>
    <tbody>
    <tr>
      <th>1S</th>
      <td class="greek">λύ<span class="tense-formative">σ</span><span class="connecting-vowel">ο</span><span
        class="personal-ending">μαι</span></td>
      <td>I will loose (for myself)</td>
      <td class="greek">ο</td>
      <td class="greek">μαι</td>
    </tr>
    <tr>
      <th>2S</th>
      <td class="greek">λύ<span class="tense-formative">σ</span><span class="personal-ending">ῃ</span><span
        matTooltipPosition="above"
        matTooltip="Sigma drops between the vowels, then two contrations happen εαι -> ηι -> ῃ">*</span></td>
      <td>You will loose (for yourself)</td>
      <td class="greek">ε</td>
      <td class="greek">σαι</td>
    </tr>
    <tr>
      <th>3S</th>
      <td class="greek">λύ<span class="tense-formative">σ</span><span class="connecting-vowel">ε</span><span
        class="personal-ending">ται</span></td>
      <td>He/she/it will loose (for him-/her-/itself)</td>
      <td class="greek">ε</td>
      <td class="greek">ται</td>
    </tr>
    <tr>
      <th>1P</th>
      <td class="greek">λυ<span class="tense-formative">σ</span><span class="connecting-vowel">ό</span><span
        class="personal-ending">μεθα</span></td>
      <td>We will go (for ourselves)</td>
      <td class="greek">ο</td>
      <td class="greek">μεθα</td>
    </tr>
    <tr>
      <th>2P</th>
      <td class="greek">λύ<span class="tense-formative">σ</span><span class="connecting-vowel">ε</span><span
        class="personal-ending">σθε</span></td>
      <td>Y’all will loose (for yourselves)</td>
      <td class="greek">ε</td>
      <td class="greek">σθε</td>
    </tr>
    <tr>
      <th>3P</th>
      <td class="greek">λύ<span class="tense-formative">σ</span><span class="connecting-vowel">ο</span><span
        class="personal-ending">νται</span></td>
      <td>They will loose (for themselves)</td>
      <td class="greek">ο</td>
      <td class="greek">νται</td>
    </tr>
    </tbody>
  </table>

  <h4 id="V-FPI">First Passive Voice</h4>
  <table class="table table-striped table-dark">
    <thead>
    <tr>
      <th></th>
      <th>V-FPI</th>
      <th>Translation</th>
      <th>Tense form.</th>
      <th>Conn. vow.</th>
      <th>Pers. ending</th>
    </tr>
    </thead>
    <tbody>
    <tr>
      <th>1S</th>
      <td class="greek">λυ<span class="tense-formative">θήσ</span><span class="connecting-vowel">ο</span><span
        class="personal-ending">μαι</span></td>
      <td>I will be loosed</td>
      <td class="greek">θησ</td>
      <td class="greek">ο</td>
      <td class="greek">μαι</td>
    </tr>
    <tr>
      <th>2S</th>
      <td class="greek">λυ<span class="tense-formative">θήσ</span><span class="personal-ending">ῃ</span><span
        matTooltipPosition="above"
        matTooltip="Sigma drops between the vowels, then two contrations happen εαι -> ηι -> ῃ">*</span></td>
      <td>You will be loosed</td>
      <td class="greek">θησ</td>
      <td class="greek">ε</td>
      <td class="greek">σαι</td>
    </tr>
    <tr>
      <th>3S</th>
      <td class="greek">λυ<span class="tense-formative">θήσ</span><span class="connecting-vowel">ε</span><span
        class="personal-ending">ται</span></td>
      <td>He/she/it will be loosed</td>
      <td class="greek">θησ</td>
      <td class="greek">ε</td>
      <td class="greek">ται</td>
    </tr>
    <tr>
      <th>1P</th>
      <td class="greek">λυ<span class="tense-formative">θησ</span><span class="connecting-vowel">ό</span><span
        class="personal-ending">μεθα</span></td>
      <td>We will be loosed</td>
      <td class="greek">θησ</td>
      <td class="greek">ο</td>
      <td class="greek">μεθα</td>
    </tr>
    <tr>
      <th>2P</th>
      <td class="greek">λυ<span class="tense-formative">θήσ</span><span class="connecting-vowel">ε</span><span
        class="personal-ending">σθε</span></td>
      <td>Y’all will be loosed</td>
      <td class="greek">θησ</td>
      <td class="greek">ε</td>
      <td class="greek">σθε</td>
    </tr>
    <tr>
      <th>3P</th>
      <td class="greek">λυ<span class="tense-formative">θήσ</span><span class="connecting-vowel">ο</span><span
        class="personal-ending">νται</span></td>
      <td>They will be loosed</td>
      <td class="greek">θησ</td>
      <td class="greek">ο</td>
      <td class="greek">νται</td>
    </tr>
    </tbody>
  </table>

  <h4 id="V-2FPI">Second Passive Voice</h4>
  <table class="table table-striped table-dark">
    <thead>
    <tr>
      <th></th>
      <th>V-2FPI</th>
      <th>Translation</th>
      <th>Tense form.</th>
      <th>Conn. vow.</th>
      <th>Pers. ending</th>
    </tr>
    </thead>
    <tbody>
    <tr>
      <th>1S</th>
      <td class="greek">ἀποσταλ<span class="tense-formative">ήσ</span><span class="connecting-vowel">ο</span><span
        class="personal-ending">μαι</span></td>
      <td>I will be sent</td>
      <td class="greek">ησ</td>
      <td class="greek">ο</td>
      <td class="greek">μαι</td>
    </tr>
    <tr>
      <th>2S</th>
      <td class="greek">ἀποσταλ<span class="tense-formative">ήσ</span>
        <span class="personal-ending">ῃ</span><span matTooltipPosition="above"
                                                    matTooltip="The nu drops out because of the following sigma, and omicron lengthens to ου.">*</span>
      </td>
      <td>You will be sent</td>
      <td class="greek">ησ</td>
      <td class="greek">ε</td>
      <td class="greek">σαι</td>
    </tr>
    <tr>
      <th>3S</th>
      <td class="greek">ἀποσταλ<span class="tense-formative">ήσ</span><span class="connecting-vowel">ε</span><span
        class="personal-ending">ται</span></td>
      <td>He/she/it will be sent</td>
      <td class="greek">ησ</td>
      <td class="greek">ε</td>
      <td class="greek">ται</td>
    </tr>
    <tr>
      <th>1P</th>
      <td class="greek">ἀποσταλ<span class="tense-formative">ησ</span><span class="connecting-vowel">ό</span><span
        class="personal-ending">μεθα</span></td>
      <td>We will be sent</td>
      <td class="greek">ησ</td>
      <td class="greek">ο</td>
      <td class="greek">μεθα</td>
    </tr>
    <tr>
      <th>2P</th>
      <td class="greek">ἀποσταλ<span class="tense-formative">ήσ</span><span class="connecting-vowel">ε</span><span
        class="personal-ending">σθε</span></td>
      <td>Y’all will be sent</td>
      <td class="greek">ησ</td>
      <td class="greek">ε</td>
      <td class="greek">σθε</td>
    </tr>
    <tr>
      <th>3P</th>
      <td class="greek">ἀποσταλ<span class="tense-formative">ήσ</span><span class="connecting-vowel">ο</span><span
        class="personal-ending">νται</span></td>
      <td>They will be sent</td>
      <td class="greek">ησ</td>
      <td class="greek">ο</td>
      <td class="greek">νται</td>
    </tr>
    </tbody>
  </table>

  <hr/>

  <h3>Imperfect Tense</h3>

  <h4 id="V-IAI">Active Voice</h4>
  <table class="table table-striped table-dark">
    <thead>
    <tr>
      <th></th>
      <th>V-IAI</th>
      <th>Translation</th>
      <th>Conn. vow.</th>
      <th>Pers. ending</th>
    </tr>
    </thead>
    <tbody>
    <tr>
      <th>1S</th>
      <td class="greek"><span class="augment">ἔ</span>λυ<span class="connecting-vowel">ο</span><span
        class="personal-ending">ν</span></td>
      <td>I was loosing</td>
      <td class="greek">ο</td>
      <td class="greek">ν</td>
    </tr>
    <tr>
      <th>2S</th>
      <td class="greek"><span class="augment">ἔ</span>λυ<span class="connecting-vowel">ε</span><span
        class="personal-ending">ς</span></td>
      <td>You were loosing</td>
      <td class="greek">ε</td>
      <td class="greek">ς</td>
    </tr>
    <tr>
      <th>3S</th>
      <td class="greek"><span class="augment">ἔ</span>λυ<span class="connecting-vowel">ε</span><span
        class="personal-ending">(ν)</span></td>
      <td>He/she/it was loosing</td>
      <td class="greek">ε</td>
      <td class="greek">—(ν)</td>
    </tr>
    <tr>
      <th>1P</th>
      <td class="greek"><span class="augment">ἐ</span>λύ<span class="connecting-vowel">ο</span><span
        class="personal-ending">μεν</span></td>
      <td>We were loosing</td>
      <td class="greek">ο</td>
      <td class="greek">μεν</td>
    </tr>
    <tr>
      <th>2P</th>
      <td class="greek"><span class="augment">ἐ</span>λύ<span class="connecting-vowel">ε</span><span
        class="personal-ending">τε</span></td>
      <td>Y’all were loosing</td>
      <td class="greek">ε</td>
      <td class="greek">τε</td>
    </tr>
    <tr>
      <th>3P</th>
      <td class="greek"><span class="augment">ἔ</span>λυ<span class="connecting-vowel">ο</span><span
        class="personal-ending">ν</span></td>
      <td>They were loosing</td>
      <td class="greek">ο</td>
      <td class="greek">ν</td>
    </tr>
    </tbody>
  </table>

  <h4 id="V-IMI"><span id="V-IPI"></span>Middle/Passive Voice</h4>
  <table class="table table-striped table-dark">
    <thead>
    <tr>
      <th></th>
      <th>V-IMI/V-IPI</th>
      <th>Translation</th>
      <th>Conn. vow.</th>
      <th>Pers. ending</th>
    </tr>
    </thead>
    <tbody>
    <tr>
      <th>1S</th>
      <td class="greek"><span class="augment">ἐ</span>λυ<span class="connecting-vowel">ό</span><span
        class="personal-ending">μην</span></td>
      <td>I was being loosed</td>
      <td class="greek">ο</td>
      <td class="greek">μην</td>
    </tr>
    <tr>
      <th>2S</th>
      <td class="greek"><span class="augment">ἐ</span>λύ<span class="personal-ending">ου</span><span
        matTooltipPosition="above"
        matTooltip="The sigma drops because it stands between two vowels, then the remaining vowels contract to form ου.">*</span>
      </td>
      <td>You were being loosed</td>
      <td class="greek">ε</td>
      <td class="greek">σο</td>
    </tr>
    <tr>
      <th>3S</th>
      <td class="greek"><span class="augment">ἐ</span>λύ<span class="connecting-vowel">ε</span><span
        class="personal-ending">το</span></td>
      <td>He/she/it was being loosed</td>
      <td class="greek">ε</td>
      <td class="greek">το</td>
    </tr>
    <tr>
      <th>1P</th>
      <td class="greek"><span class="augment">ἐ</span>λυ<span class="connecting-vowel">ό</span><span
        class="personal-ending">μεθα</span></td>
      <td>We were being loosed</td>
      <td class="greek">ο</td>
      <td class="greek">μεθα</td>
    </tr>
    <tr>
      <th>2P</th>
      <td class="greek"><span class="augment">ἐ</span>λύ<span class="connecting-vowel">ε</span><span
        class="personal-ending">σθε</span></td>
      <td>Y’all were being loosed</td>
      <td class="greek">ε</td>
      <td class="greek">σθε</td>
    </tr>
    <tr>
      <th>3P</th>
      <td class="greek"><span class="augment">ἐ</span>λύ<span class="connecting-vowel">ο</span><span
        class="personal-ending">ντο</span></td>
      <td>They were being loosed</td>
      <td class="greek">ο</td>
      <td class="greek">ντο</td>
    </tr>
    </tbody>
  </table>

  <hr/>

  <h3>Second Aorist</h3>

  <h4 id="V-2AAI">Active Voice</h4>
  <table class="table table-striped table-dark">
    <thead>
    <tr>
      <th></th>
      <th>V-2AAI</th>
      <th>Translation</th>
      <th>Conn. vow.</th>
      <th>Pers. ending</th>
    </tr>
    </thead>
    <tbody>
    <tr>
      <th>1S</th>
      <td class="greek"><span class="augment">ἔ</span>λαβ<span class="connecting-vowel">ο</span><span
        class="personal-ending">ν</span></td>
      <td>I took</td>
      <td class="greek">ο</td>
      <td class="greek">ν</td>
    </tr>
    <tr>
      <th>2S</th>
      <td class="greek"><span class="augment">ἔ</span>λαβ<span class="connecting-vowel">ε</span><span
        class="personal-ending">ς</span></td>
      <td>You took</td>
      <td class="greek">ε</td>
      <td class="greek">ς</td>
    </tr>
    <tr>
      <th>3S</th>
      <td class="greek"><span class="augment">ἔ</span>λαβ<span class="connecting-vowel">ε</span><span
        class="personal-ending">(ν)</span></td>
      <td>He/she/it took</td>
      <td class="greek">ε</td>
      <td class="greek">(ν)</td>
    </tr>
    <tr>
      <th>1P</th>
      <td class="greek"><span class="augment">ἐ</span>λάβ<span class="connecting-vowel">ο</span><span
        class="personal-ending">μεν</span></td>
      <td>We took</td>
      <td class="greek">ο</td>
      <td class="greek">μεν</td>
    </tr>
    <tr>
      <th>2P</th>
      <td class="greek"><span class="augment">ἐ</span>λάβ<span class="connecting-vowel">ε</span><span
        class="personal-ending">τε</span></td>
      <td>Y’all took</td>
      <td class="greek">ε</td>
      <td class="greek">τε</td>
    </tr>
    <tr>
      <th>3P</th>
      <td class="greek"><span class="augment">ἔ</span>λαβ<span class="connecting-vowel">ο</span><span
        class="personal-ending">ν</span></td>
      <td>They took</td>
      <td class="greek">ο</td>
      <td class="greek">ν</td>
    </tr>
    </tbody>
  </table>

  <h4 id="V-2AMI">Middle Voice</h4>
  <table class="table table-striped table-dark">
    <thead>
    <tr>
      <th></th>
      <th>V-2AMI</th>
      <th>Translation</th>
      <th>Conn. vow.</th>
      <th>Pers. ending</th>
    </tr>
    </thead>
    <tbody>
    <tr>
      <th>1S</th>
      <td class="greek"><span class="augment">ἐ</span>γεν<span class="connecting-vowel">ό</span><span
        class="personal-ending">μην</span></td>
      <td>I became</td>
      <td class="greek">ο</td>
      <td class="greek">μην</td>
    </tr>
    <tr>
      <th>2S</th>
      <td class="greek"><span class="augment">ἐ</span>γέν<span class="personal-ending">ου</span><span
        matTooltipPosition="above"
        matTooltip="The sigma drops because it stands between two vowels, then the remaining vowels contract to form ου.">*</span>
      </td>
      <td>You became</td>
      <td class="greek">ε</td>
      <td class="greek">σο</td>
    </tr>
    <tr>
      <th>3S</th>
      <td class="greek"><span class="augment">ἐ</span>γέν<span class="connecting-vowel">ε</span><span
        class="personal-ending">το</span></td>
      <td>He/she/it became</td>
      <td class="greek">ε</td>
      <td class="greek">το</td>
    </tr>
    <tr>
      <th>1P</th>
      <td class="greek"><span class="augment">ἐ</span>γεν<span class="connecting-vowel">ό</span><span
        class="personal-ending">μεθα</span></td>
      <td>We became</td>
      <td class="greek">ο</td>
      <td class="greek">μεθα</td>
    </tr>
    <tr>
      <th>2P</th>
      <td class="greek"><span class="augment">ἐ</span>γέν<span class="connecting-vowel">ε</span><span
        class="personal-ending">σθε</span></td>
      <td>Y’all became</td>
      <td class="greek">ε</td>
      <td class="greek">σθε</td>
    </tr>
    <tr>
      <th>3P</th>
      <td class="greek"><span class="augment">ἐ</span>γέν<span class="connecting-vowel">ο</span><span
        class="personal-ending">ντο</span></td>
      <td>They became</td>
      <td class="greek">ο</td>
      <td class="greek">ντο</td>
    </tr>
    </tbody>
  </table>

  <h4 id="V-2API">Passive Voice</h4>
  <table class="table table-striped table-dark">
    <thead>
    <tr>
      <th></th>
      <th>V-2API</th>
      <th>Translation</th>
      <th>Tense form.</th>
      <th>Pers. ending</th>
    </tr>
    </thead>
    <tbody>
    <tr>
      <th>1S</th>
      <td class="greek"><span class="augment">ἐ</span>γράφ<span class="tense-formative">η</span><span
        class="personal-ending">ν</span></td>
      <td>I was written</td>
      <td class="greek">η</td>
      <td class="greek">ν</td>
    </tr>
    <tr>
      <th>2S</th>
      <td class="greek"><span class="augment">ἐ</span>γράφ<span class="tense-formative">η</span><span
        class="personal-ending">ς</span></td>
      <td>You were written</td>
      <td class="greek">η</td>
      <td class="greek">ς</td>
    </tr>
    <tr>
      <th>3S</th>
      <td class="greek"><span class="augment">ἐ</span>γράφ<span class="tense-formative">η</span></td>
      <td>He/she/it was written</td>
      <td class="greek">η</td>
      <td class="greek">—</td>
    </tr>
    <tr>
      <th>1P</th>
      <td class="greek"><span class="augment">ἐ</span>γράφ<span class="tense-formative">η</span><span
        class="personal-ending">μεν</span></td>
      <td>We were written</td>
      <td class="greek">η</td>
      <td class="greek">μεν</td>
    </tr>
    <tr>
      <th>2P</th>
      <td class="greek"><span class="augment">ἐ</span>γράφ<span class="tense-formative">η</span><span
        class="personal-ending">τε</span></td>
      <td>Y’all were written</td>
      <td class="greek">η</td>
      <td class="greek">τε</td>
    </tr>
    <tr>
      <th>3P</th>
      <td class="greek"><span class="augment">ἐ</span>γράφ<span class="tense-formative">η</span><span
        class="personal-ending">σαν</span></td>
      <td>They were written</td>
      <td class="greek">η</td>
      <td class="greek">σαν</td>
    </tr>
    </tbody>
  </table>

  <hr/>

  <h3>First Aorist</h3>

  <h4 id="V-AAI">Active Voice</h4>
  <table class="table table-striped table-dark">
    <thead>
    <tr>
      <th></th>
      <th>V-AAI</th>
      <th>Translation</th>
      <th>Tense form.</th>
      <th>Pers. ending</th>
    </tr>
    </thead>
    <tbody>
    <tr>
      <th>1S</th>
      <td class="greek"><span class="augment">ἔ</span>λυ<span class="tense-formative">σα</span></td>
      <td>I loosed</td>
      <td class="greek">σα</td>
      <td class="greek">—</td>
    </tr>
    <tr>
      <th>2S</th>
      <td class="greek"><span class="augment">ἔ</span>λυ<span class="tense-formative">σα</span><span
        class="personal-ending">ς</span></td>
      <td>You loosed</td>
      <td class="greek">σα</td>
      <td class="greek">ς</td>
    </tr>
    <tr>
      <th>3S</th>
      <td class="greek"><span class="augment">ἔ</span>λυ<span class="tense-formative">σε</span><span
        class="personal-ending">(ν)</span><span matTooltipPosition="above"
                                                matTooltip="The alpha of the tense formative is changed to an epsilon.">*</span>
      </td>
      <td>He/she/it loosed</td>
      <td class="greek">σα</td>
      <td class="greek">(ν)</td>
    </tr>
    <tr>
      <th>1P</th>
      <td class="greek"><span class="augment"><span class="augment">ἐ</span></span>λύ<span
        class="tense-formative">σα</span><span
        class="personal-ending">μεν</span></td>
      <td>We loosed</td>
      <td class="greek">σα</td>
      <td class="greek">μεν</td>
    </tr>
    <tr>
      <th>2P</th>
      <td class="greek"><span class="augment">ἐ</span>λύ<span class="tense-formative">σα</span><span
        class="personal-ending">τε</span></td>
      <td>Y’all loosed</td>
      <td class="greek">σα</td>
      <td class="greek">τε</td>
    </tr>
    <tr>
      <th>3P</th>
      <td class="greek"><span class="augment">ἔ</span>λυ<span class="tense-formative">σα</span><span
        class="personal-ending">ν</span></td>
      <td>They loosed</td>
      <td class="greek">σα</td>
      <td class="greek">ν</td>
    </tr>
    </tbody>
  </table>

  <h4 id="V-AMI">Middle Voice</h4>
  <table class="table table-striped table-dark">
    <thead>
    <tr>
      <th></th>
      <th>V-AMI</th>
      <th>Translation</th>
      <th>Tense form.</th>
      <th>Pers. ending</th>
    </tr>
    </thead>
    <tbody>
    <tr>
      <th>1S</th>
      <td class="greek"><span class="augment">ἔ</span>λυ<span class="tense-formative">σα</span><span
        class="personal-ending">μην</span></td>
      <td>I loosed (for myself)</td>
      <td class="greek">σα</td>
      <td class="greek">μην</td>
    </tr>
    <tr>
      <th>2S</th>
      <td class="greek"><span class="augment">ἔ</span>λυ<span class="tense-formative">σω</span><span
        matTooltipPosition="above"
        matTooltip="When combined with the tense formative (σασο), the second sigma drops out because it stands between vowels and the rest contracts to omega (σαο -> σω).">*</span>
      </td>
      <td>You loosed (for yourself)</td>
      <td class="greek">σα</td>
      <td class="greek">σο</td>
    </tr>
    <tr>
      <th>3S</th>
      <td class="greek"><span class="augment">ἔ</span>λυ<span class="tense-formative">σα</span><span
        class="personal-ending">το</span></td>
      <td>He/she/it loosed (for him-/her-/itself)</td>
      <td class="greek">σα</td>
      <td class="greek">το</td>
    </tr>
    <tr>
      <th>1P</th>
      <td class="greek"><span class="augment">ἐ</span>λύ<span class="tense-formative">σα</span><span
        class="personal-ending">μεθα</span></td>
      <td>We loosed (for ourselves)</td>
      <td class="greek">σα</td>
      <td class="greek">μεθα</td>
    </tr>
    <tr>
      <th>2P</th>
      <td class="greek"><span class="augment">ἐ</span>λύ<span class="tense-formative">σα</span><span
        class="personal-ending">σθε</span></td>
      <td>Y’all loosed (for yourselves)</td>
      <td class="greek">σα</td>
      <td class="greek">σθε</td>
    </tr>
    <tr>
      <th>3P</th>
      <td class="greek"><span class="augment">ἔ</span>λυ<span class="tense-formative">σα</span><span
        class="personal-ending">ντο</span></td>
      <td>They loosed (for themselves)</td>
      <td class="greek">σα</td>
      <td class="greek">ντο</td>
    </tr>
    </tbody>
  </table>

  <h4 id="V-API">Passive Voice</h4>
  <table class="table table-striped table-dark">
    <thead>
    <tr>
      <th></th>
      <th>V-API</th>
      <th>Translation</th>
      <th>Tense form.</th>
      <th>Pers. ending</th>
    </tr>
    </thead>
    <tbody>
    <tr>
      <th>1S</th>
      <td class="greek"><span class="augment">ἐ</span>λύ<span class="tense-formative">θη</span><span
        class="personal-ending">ν</span></td>
      <td>I was loosed</td>
      <td class="greek">θη</td>
      <td class="greek">ν</td>
    </tr>
    <tr>
      <th>2S</th>
      <td class="greek"><span class="augment">ἐ</span>λύ<span class="tense-formative">θη</span><span
        class="personal-ending">ς</span></td>
      <td>You were loosed</td>
      <td class="greek">θη</td>
      <td class="greek">ς</td>
    </tr>
    <tr>
      <th>3S</th>
      <td class="greek"><span class="augment">ἐ</span>λύ<span class="tense-formative">θη</span></td>
      <td>He/she/it was loosed</td>
      <td class="greek">θη</td>
      <td class="greek">—</td>
    </tr>
    <tr>
      <th>1P</th>
      <td class="greek"><span class="augment">ἐ</span>λύ<span class="tense-formative">θη</span><span
        class="personal-ending">μεν</span></td>
      <td>We were loosed</td>
      <td class="greek">θη</td>
      <td class="greek">μεν</td>
    </tr>
    <tr>
      <th>2P</th>
      <td class="greek"><span class="augment">ἐ</span>λύ<span class="tense-formative">θη</span><span
        class="personal-ending">τε</span></td>
      <td>Y’all were loosed</td>
      <td class="greek">θη</td>
      <td class="greek">τε</td>
    </tr>
    <tr>
      <th>3P</th>
      <td class="greek"><span class="augment">ἐ</span>λύ<span class="tense-formative">θη</span><span
        class="personal-ending">σαν</span></td>
      <td>They were loosed</td>
      <td class="greek">θη</td>
      <td class="greek">σαν</td>
    </tr>
    </tbody>
  </table>

  <hr/>

  <h3>Perfect Tense</h3>

  <h4 id="V-RAI">First Active Voice</h4>
  <table class="table table-striped table-dark">
    <thead>
    <tr>
      <th></th>
      <th>V-RAI</th>
      <th>Translation</th>
      <th>Tense form.</th>
      <th>Pers. ending</th>
    </tr>
    </thead>
    <tbody>
    <tr>
      <th>1S</th>
      <td class="greek"><span class="reduplication">λέ</span>λυ<span class="tense-formative">κα</span></td>
      <td>I have loosed</td>
      <td class="greek">κα</td>
      <td class="greek">—</td>
    </tr>
    <tr>
      <th>2S</th>
      <td class="greek"><span class="reduplication">λέ</span>λυ<span class="tense-formative">κα</span><span
        class="personal-ending">ς</span></td>
      <td>You have loosed</td>
      <td class="greek">κα</td>
      <td class="greek">ς</td>
    </tr>
    <tr>
      <th>3S</th>
      <td class="greek"><span class="reduplication">λέ</span>λυ<span class="tense-formative">κε</span><span
        class="personal-ending">(ν)</span><span matTooltipPosition="above"
                                                matTooltip="The alpha of the tense formative is changed to an epsilon.">*</span>
      </td>
      <td>He/she/it have loosed</td>
      <td class="greek">κα</td>
      <td class="greek">(ν)</td>
    </tr>
    <tr>
      <th>1P</th>
      <td class="greek"><span class="reduplication">λε</span>λύ<span class="tense-formative">κα</span><span
        class="personal-ending">μεν</span>
      </td>
      <td>We have loosed</td>
      <td class="greek">κα</td>
      <td class="greek">μεν</td>
    </tr>
    <tr>
      <th>2P</th>
      <td class="greek"><span class="reduplication">λε</span>λύ<span class="tense-formative">κα</span><span
        class="personal-ending">τε</span>
      </td>
      <td>Y’all have loosed</td>
      <td class="greek">κα</td>
      <td class="greek">τε</td>
    </tr>
    <tr>
      <th>3P</th>
      <td class="greek"><span class="reduplication">λε</span>λύ<span class="tense-formative">κα</span><span
        class="personal-ending">σι(ν)</span>
      </td>
      <td>They have loosed</td>
      <td class="greek">κα</td>
      <td class="greek">σι(ν)</td>
    </tr>
    </tbody>
  </table>

  <h4 id="V-2RAI">Second Active Voice</h4>
  <table class="table table-striped table-dark">
    <thead>
    <tr>
      <th></th>
      <th>V-2RAI</th>
      <th>Translation</th>
      <th>Tense form.</th>
      <th>Pers. ending</th>
    </tr>
    </thead>
    <tbody>
    <tr>
      <th>1S</th>
      <td class="greek"><span class="reduplication">γέ</span>γον<span class="tense-formative">α</span></td>
      <td>I have become</td>
      <td class="greek">α</td>
      <td class="greek">—</td>
    </tr>
    <tr>
      <th>2S</th>
      <td class="greek"><span class="reduplication">γέ</span>γον<span class="tense-formative">α</span><span
        class="personal-ending">ς</span></td>
      <td>You have become</td>
      <td class="greek">α</td>
      <td class="greek">ς</td>
    </tr>
    <tr>
      <th>3S</th>
      <td class="greek"><span class="reduplication">γέ</span>γον<span class="tense-formative">ε</span><span
        class="personal-ending">(ν)</span><span matTooltipPosition="above"
                                                matTooltip="The alpha of the tense formative is changed to an epsilon.">*</span>
      </td>
      <td>He/she/it have become</td>
      <td class="greek">α</td>
      <td class="greek">(ν)</td>
    </tr>
    <tr>
      <th>1P</th>
      <td class="greek"><span class="reduplication">γε</span>γόν<span class="tense-formative">α</span><span
        class="personal-ending">μεν</span></td>
      <td>We have become</td>
      <td class="greek">α</td>
      <td class="greek">μεν</td>
    </tr>
    <tr>
      <th>2P</th>
      <td class="greek"><span class="reduplication">γε</span>γόν<span class="tense-formative">α</span><span
        class="personal-ending">τε</span></td>
      <td>Y’all have become</td>
      <td class="greek">α</td>
      <td class="greek">τε</td>
    </tr>
    <tr>
      <th>3P</th>
      <td class="greek"><span class="reduplication">γε</span>γόν<span class="tense-formative">α</span><span
        class="personal-ending">σι(ν)</span></td>
      <td>They have become</td>
      <td class="greek">α</td>
      <td class="greek">σι(ν)</td>
    </tr>
    </tbody>
  </table>

  <h4 id="V-RMI"><span id="V-RPI"></span>Middle/Passive Voice</h4>
  <table class="table table-striped table-dark">
    <thead>
    <tr>
      <th></th>
      <th>V-RMI/V-RPI</th>
      <th>Translation</th>
      <th>Pers. ending</th>
    </tr>
    </thead>
    <tbody>
    <tr>
      <th>1S</th>
      <td class="greek"><span class="reduplication">λέ</span>λυ<span class="personal-ending">μαι</span></td>
      <td>I have been loosed</td>
      <td class="greek">μαι</td>
    </tr>
    <tr>
      <th>2S</th>
      <td class="greek"><span class="reduplication">λέ</span>λυ<span class="personal-ending">σαι</span></td>
      <td>You have been loosed</td>
      <td class="greek">σαι</td>
    </tr>
    <tr>
      <th>3S</th>
      <td class="greek"><span class="reduplication">λέ</span>λυ<span class="personal-ending">ται</span></td>
      <td>He/she/it have been loosed</td>
      <td class="greek">ται</td>
    </tr>
    <tr>
      <th>1P</th>
      <td class="greek"><span class="reduplication">λε</span>λύ<span class="personal-ending">μεθα</span></td>
      <td>We have been loosed</td>
      <td class="greek">μεθα</td>
    </tr>
    <tr>
      <th>2P</th>
      <td class="greek"><span class="reduplication">λέ</span>λυ<span class="personal-ending">σθε</span></td>
      <td>Y’all have been loosed</td>
      <td class="greek">σθε</td>
    </tr>
    <tr>
      <th>3P</th>
      <td class="greek"><span class="reduplication">λέ</span>λυ<span class="personal-ending">νται</span></td>
      <td>They have been loosed</td>
      <td class="greek">νται</td>
    </tr>
    </tbody>
  </table>
  <hr/>

  <h3>Pluperfect</h3>

  <h4 id="V-LAI">First Pluperfect Active Voice</h4>
  <table class="table table-striped table-dark">
    <thead>
    <tr>
      <th></th>
      <th>V-LAI</th>
      <th>Translation</th>
      <th>Tense form.</th>
      <th>Conn. vowel</th>
      <th>Pers. ending</th>
    </tr>
    </thead>
    <tbody>
    <tr>
      <th>1S</th>
      <td class="greek"><span class="augment">(ἐ)</span><span class="reduplication">λε</span>λύ<span
        class="tense-formative">κ</span><span class="connecting-vowel">ει</span><span class="personal-ending">ν</span>
      </td>
      <td>I had loosed</td>
      <td class="greek">κ</td>
      <td class="greek">ει</td>
      <td class="greek">ν</td>
    </tr>
    <tr>
      <th>2S</th>
      <td class="greek"><span class="augment">(ἐ)</span><span class="reduplication">λε</span>λύ<span
        class="tense-formative">κ</span><span class="connecting-vowel">ει</span><span class="personal-ending">ς</span>
      </td>
      <td>You had loosed</td>
      <td class="greek">κ</td>
      <td class="greek">ει</td>
      <td class="greek">ς</td>
    </tr>
    <tr>
      <th>3S</th>
      <td class="greek"><span class="augment">(ἐ)</span><span class="reduplication">λε</span>λύ<span
        class="tense-formative">κ</span><span class="connecting-vowel">ει</span><span class="personal-ending">(ν)</span>
      </td>
      <td>He/she/it had loosed</td>
      <td class="greek">κ</td>
      <td class="greek">ει</td>
      <td class="greek">(ν)</td>
    </tr>
    <tr>
      <th>1P</th>
      <td class="greek"><span class="augment">(ἐ)</span><span class="reduplication">λε</span>λύ<span
        class="tense-formative">κ</span><span class="connecting-vowel">ει</span><span class="personal-ending">μεν</span>
      </td>
      <td>We had loosed</td>
      <td class="greek">κ</td>
      <td class="greek">ει</td>
      <td class="greek">μεν</td>
    </tr>
    <tr>
      <th>2P</th>
      <td class="greek"><span class="augment">(ἐ)</span><span class="reduplication">λε</span>λύ<span
        class="tense-formative">κ</span><span class="connecting-vowel">ει</span><span class="personal-ending">τε</span>
      </td>
      <td>Y’all had loosed</td>
      <td class="greek">κ</td>
      <td class="greek">ει</td>
      <td class="greek">τε</td>
    </tr>
    <tr>
      <th>3P</th>
      <td class="greek"><span class="augment">(ἐ)</span><span class="reduplication">λε</span>λύ<span
        class="tense-formative">κ</span><span class="connecting-vowel">ει</span><span class="personal-ending">σαν</span>
      </td>
      <td>They had loosed</td>
      <td class="greek">κ</td>
      <td class="greek">ει</td>
      <td class="greek">σαν</td>
    </tr>
    </tbody>
  </table>

  <h4 id="V-2LAI">Second Pluperfect Active Voice</h4>
  <p>The only difference between the first and second pluperfect is the absence of the <span
    class="tense-formative">κ</span> tense formative.</p>

  <table class="table table-striped table-dark">
    <thead>
    <tr>
      <th></th>
      <th>V-2LAI</th>
      <th>Translation</th>
      <th>Conn. vowel</th>
      <th>Pers. ending</th>
    </tr>
    </thead>
    <tbody>
    <tr>
      <th>1S</th>
      <td class="greek"><span class="augment">(ἐ)</span><span class="reduplication">γε</span>γράφ<span
        class="connecting-vowel">ει</span>ν
      </td>
      <td>I had written</td>
      <td class="greek">ει</td>
      <td class="greek">ν</td>
    </tr>
    <tr>
      <th>2S</th>
      <td class="greek"><span class="augment">(ἐ)</span><span class="reduplication">γε</span>γράφ<span
        class="connecting-vowel">ει</span><span class="personal-ending">ς</span>
      </td>
      <td>You had written</td>
      <td class="greek">ει</td>
      <td class="greek">ς</td>
    </tr>
    <tr>
      <th>3S</th>
      <td class="greek"><span class="augment">(ἐ)</span><span class="reduplication">γε</span>γράφ<span
        class="connecting-vowel">ει</span><span class="personal-ending">(ν)</span>
      </td>
      <td>He/she/it had written</td>
      <td class="greek">ει</td>
      <td class="greek">(ν)</td>
    </tr>
    <tr>
      <th>1P</th>
      <td class="greek"><span class="augment">(ἐ)</span><span class="reduplication">γε</span>γράφ<span
        class="connecting-vowel">ει</span><span class="personal-ending">μεν</span>
      </td>
      <td>We had written</td>
      <td class="greek">ει</td>
      <td class="greek">μεν</td>
    </tr>
    <tr>
      <th>2P</th>
      <td class="greek"><span class="augment">(ἐ)</span><span class="reduplication">γε</span>γράφ<span
        class="connecting-vowel">ει</span><span class="personal-ending">τε</span>
      </td>
      <td>Y’all had written</td>
      <td class="greek">ει</td>
      <td class="greek">τε</td>
    </tr>
    <tr>
      <th>3P</th>
      <td class="greek"><span class="augment">(ἐ)</span><span class="reduplication">γε</span>γράφ<span
        class="connecting-vowel">ει</span><span class="personal-ending">σαν</span>
      </td>
      <td>They had written</td>
      <td class="greek">ει</td>
      <td class="greek">σαν</td>
    </tr>
    </tbody>
  </table>

  <h4 id="V-LMI"><span id="V-LPI"></span>Middle/Passive Voice</h4>
  <table class="table table-striped table-dark">
    <thead>
    <tr>
      <th></th>
      <th>V-LMI/V-LPI</th>
      <th>Translation</th>
      <th>Pers. ending</th>
    </tr>
    </thead>
    <tbody>
    <tr>
      <th>1S</th>
      <td class="greek"><span class="augment">(ἐ)</span><span class="reduplication">λε</span>λύ<span
        class="personal-ending">μην</span>
      </td>
      <td>I had loosed (for myself)</td>
      <td class="greek">μην</td>
    </tr>
    <tr>
      <th>2S</th>
      <td class="greek"><span class="augment">(ἐ)</span><span class="reduplication">λε</span>λυ<span
        class="personal-ending">σο</span>
      </td>
      <td>You had loosed (for yourself)</td>
      <td class="greek">σο</td>
    </tr>
    <tr>
      <th>3S</th>
      <td class="greek"><span class="augment">(ἐ)</span><span class="reduplication">λε</span>λυ<span
        class="personal-ending">το</span>
      </td>
      <td>He/she/it had loosed (for him-/her/itself)</td>
      <td class="greek">το</td>
    </tr>
    <tr>
      <th>1P</th>
      <td class="greek"><span class="augment">(ἐ)</span><span class="reduplication">λε</span>λύ<span
        class="personal-ending">μεθα</span>
      </td>
      <td>We had loosed (for ourselves)</td>
      <td class="greek">μεθα</td>
    </tr>
    <tr>
      <th>2P</th>
      <td class="greek"><span class="augment">(ἐ)</span><span class="reduplication">λε</span>λυ<span
        class="personal-ending">σθε</span>
      </td>
      <td>Y’all had loosed (for yourself)</td>
      <td class="greek">σθε</td>
    </tr>
    <tr>
      <th>3P</th>
      <td class="greek"><span class="augment">(ἐ)</span><span class="reduplication">λε</span>λυ<span
        class="personal-ending">ντο</span>
      </td>
      <td>They had loosed (for themselves)</td>
      <td class="greek">ντο</td>
    </tr>
    </tbody>
  </table>

  <hr/>

  <h2>Subjunctive Mood</h2>

  <h3>Present Tense</h3>

  <h4 id="V-PAS">Active Voice</h4>
  <table class="table table-striped table-dark">
    <thead>
    <tr>
      <th></th>
      <th>V-PAS</th>
      <th>Translation</th>
      <th>Conn. vowel</th>
      <th>Pers. ending</th>
    </tr>
    </thead>
    <tbody>
    <tr>
      <th>1S</th>
      <td class="greek">λύ<span class="connecting-vowel">ω</span></td>
      <td>I may loose</td>
      <td class="greek">ω</td>
      <td class="greek">—</td>
    </tr>
    <tr>
      <th>2S</th>
      <td class="greek">λύ<span class="connecting-vowel">ῃ</span><span class="personal-ending">ς</span><span
        matTooltipPosition="above"
        matTooltip="When ι follows an ε it is lengthened to η and then the ι subscripts = ῃ.">*</span>
      </td>
      <td>You may loose</td>
      <td class="greek">ει</td>
      <td class="greek">ς</td>
    </tr>
    <tr>
      <th>3S</th>
      <td class="greek">λύ<span class="connecting-vowel">ῃ</span><span matTooltipPosition="above"
                                                                       matTooltip="When ι follows an ε it is lengthened to η and then the ι subscripts = ῃ.">*</span>
      </td>
      <td>He/she/it may loose</td>
      <td class="greek">ει</td>
      <td class="greek">ι</td>
    </tr>
    <tr>
      <th>1P</th>
      <td class="greek">λύ<span class="connecting-vowel">ω</span><span class="personal-ending">μεν</span></td>
      <td>We may loose</td>
      <td class="greek">ω</td>
      <td class="greek">μεν</td>
    </tr>
    <tr>
      <th>2P</th>
      <td class="greek">λύ<span class="connecting-vowel">η</span><span class="personal-ending">τε</span></td>
      <td>Y’all may loose</td>
      <td class="greek">ει</td>
      <td class="greek">τε</td>
    </tr>
    <tr>
      <th>3P</th>
      <td class="greek">λύ<span class="connecting-vowel">ω</span><span class="personal-ending">σι(ν)</span></td>
      <td>They may loose</td>
      <td class="greek">ω</td>
      <td class="greek">σι(ν)</td>
    </tr>
    </tbody>
  </table>

  <h4 id="V-PMS"><span id="V-PPS"></span>Middle/Passive Voice</h4>
  <table class="table table-striped table-dark">
    <thead>
    <tr>
      <th></th>
      <th>V-PMS/V-PPS</th>
      <th>Translation</th>
      <th>Conn. vowel</th>
      <th>Pers. ending</th>
    </tr>
    </thead>
    <tbody>
    <tr>
      <th>1S</th>
      <td class="greek">λύ<span class="connecting-vowel">ω</span><span class="personal-ending">μαι</span></td>
      <td>I may be loosed</td>
      <td class="greek">ω</td>
      <td class="greek">μαι</td>
    </tr>
    <tr>
      <th>2S</th>
      <td class="greek">λύ<span class="connecting-vowel">ῃ</span><span class="personal-ending">ς</span><span
        matTooltipPosition="above"
        matTooltip="When ι follows an ε it is lengthened to η and then the ι subscripts = ῃ.">*</span>
      </td>
      <td>You may be loosed</td>
      <td class="greek">ει</td>
      <td class="greek">ς</td>
    </tr>
    <tr>
      <th>3S</th>
      <td class="greek">λύ<span class="connecting-vowel">η</span><span class="personal-ending">ται</span></td>
      <td>He/she/it may be loosed</td>
      <td class="greek">ει</td>
      <td class="greek">ται</td>
    </tr>
    <tr>
      <th>1P</th>
      <td class="greek">λύ<span class="connecting-vowel">ω</span><span class="personal-ending">μεν</span></td>
      <td>We may be loosed</td>
      <td class="greek">ω</td>
      <td class="greek">μεν</td>
    </tr>
    <tr>
      <th>2P</th>
      <td class="greek">λύ<span class="connecting-vowel">η</span><span class="personal-ending">τε</span></td>
      <td>Y’all may be loosed</td>
      <td class="greek">ει</td>
      <td class="greek">τε</td>
    </tr>
    <tr>
      <th>3P</th>
      <td class="greek">λύ<span class="connecting-vowel">ω</span><span class="personal-ending">σι(ν)</span></td>
      <td>They may be loosed</td>
      <td class="greek">ω</td>
      <td class="greek">σι(ν)</td>
    </tr>
    </tbody>
  </table>

  <hr/>

  <h3>First Aorist Tense</h3>

  <h4 id="V-AAS">Active Voice</h4>
  <table class="table table-striped table-dark">
    <thead>
    <tr>
      <th></th>
      <th>V-AAS</th>
      <th>Translation</th>
      <th>Tense form.</th>
      <th>Conn. vowel</th>
      <th>Pers. ending</th>
    </tr>
    </thead>
    <tbody>
    <tr>
      <th>1S</th>
      <td class="greek">λύ<span class="tense-formative">σ</span><span class="connecting-vowel">ω</span></td>
      <td>I may loose</td>
      <td class="greek">ς</td>
      <td class="greek">ω</td>
      <td class="greek">—</td>
    </tr>
    <tr>
      <th>2S</th>
      <td class="greek">λύ<span class="tense-formative">σ</span><span class="connecting-vowel">ῃ</span><span
        class="personal-ending">ς</span><span matTooltipPosition="above"
                                              matTooltip="When ι follows an ε it is lengthened to η and then the ι subscripts = ῃ.">*</span>
      </td>
      <td>You may loose</td>
      <td class="greek">ς</td>
      <td class="greek">ει</td>
      <td class="greek">ς</td>
    </tr>
    <tr>
      <th>3S</th>
      <td class="greek">λύ<span class="tense-formative">σ</span><span class="connecting-vowel">ῃ</span><span
        matTooltipPosition="above"
        matTooltip="When ι follows an ε it is lengthened to η and then the ι subscripts = ῃ.">*</span></td>
      <td>He/she/it may loose</td>
      <td class="greek">ς</td>
      <td class="greek">ει</td>
      <td class="greek">—</td>
    </tr>
    <tr>
      <th>1P</th>
      <td class="greek">λύ<span class="tense-formative">σ</span><span class="connecting-vowel">ω</span><span
        class="personal-ending">μεν</span></td>
      <td>We may loose</td>
      <td class="greek">ς</td>
      <td class="greek">ω</td>
      <td class="greek">μεν</td>
    </tr>
    <tr>
      <th>2P</th>
      <td class="greek">λύ<span class="tense-formative">σ</span><span class="connecting-vowel">η</span><span
        class="personal-ending">τε</span></td>
      <td>Y’all may loose</td>
      <td class="greek">ς</td>
      <td class="greek">ει</td>
      <td class="greek">τε</td>
    </tr>
    <tr>
      <th>3P</th>
      <td class="greek">λύ<span class="tense-formative">σ</span><span class="connecting-vowel">ω</span><span
        class="personal-ending">σι(ν)</span></td>
      <td>They may loose</td>
      <td class="greek">ς</td>
      <td class="greek">ω</td>
      <td class="greek">σι(ν)</td>
    </tr>
    </tbody>
  </table>

  <h4 id="V-AMS">Middle Voice</h4>
  <table class="table table-striped table-dark">
    <thead>
    <tr>
      <th></th>
      <th>V-AMS</th>
      <th>Translation</th>
      <th>Tense form.</th>
      <th>Conn. vowel</th>
      <th>Pers. ending</th>
    </tr>
    </thead>
    <tbody>
    <tr>
      <th>1S</th>
      <td class="greek">λύ<span class="tense-formative">σ</span><span class="connecting-vowel">ω</span><span
        class="personal-ending">μαι</span></td>
      <td>I may loose (for myself)</td>
      <td class="greek">ς</td>
      <td class="greek">ω</td>
      <td class="greek">μαι</td>
    </tr>
    <tr>
      <th>2S</th>
      <td class="greek">λύ<span class="tense-formative">σ</span><span class="connecting-vowel">ῃ</span><span
        matTooltipPosition="above"
        matTooltip="When ι follows an ε it is lengthened to η and then the ι subscripts = ῃ.">*</span></td>
      <td>You may loose (for yourself)</td>
      <td class="greek">ς</td>
      <td class="greek">ει</td>
      <td class="greek">σαι</td>
    </tr>
    <tr>
      <th>3S</th>
      <td class="greek">λύ<span class="tense-formative">σ</span><span class="connecting-vowel">η</span><span
        class="personal-ending">ται</span></td>
      <td>He/she/it may loose (for him-/her-/itself)</td>
      <td class="greek">ς</td>
      <td class="greek">ει</td>
      <td class="greek">ται</td>
    </tr>
    <tr>
      <th>1P</th>
      <td class="greek">λύ<span class="tense-formative">σ</span><span class="connecting-vowel">ώ</span><span
        class="personal-ending">μεθα</span></td>
      <td>We may loose</td>
      <td class="greek">ς</td>
      <td class="greek">ω</td>
      <td class="greek">μεθα</td>
    </tr>
    <tr>
      <th>2P</th>
      <td class="greek">λύ<span class="tense-formative">σ</span><span class="connecting-vowel">η</span><span
        class="personal-ending">σθε</span></td>
      <td>Y’all may loose</td>
      <td class="greek">ς</td>
      <td class="greek">ει</td>
      <td class="greek">σθε</td>
    </tr>
    <tr>
      <th>3P</th>
      <td class="greek">λύ<span class="tense-formative">σ</span><span class="connecting-vowel">ω</span><span
        class="personal-ending">νται</span></td>
      <td>They may loose</td>
      <td class="greek">ς</td>
      <td class="greek">ω</td>
      <td class="greek">νται</td>
    </tr>
    </tbody>
  </table>

  <h4 id="V-APS">Passive Voice</h4>
  <table class="table table-striped table-dark">
    <thead>
    <tr>
      <th></th>
      <th>V-APS</th>
      <th>Translation</th>
      <th>Tense form.</th>
      <th>Conn. vowel</th>
      <th>Pers. ending</th>
    </tr>
    </thead>
    <tbody>
    <tr>
      <th>1S</th>
      <td class="greek">λύ<span class="tense-formative">θ</span><span class="connecting-vowel">ῶ</span><span
        matTooltipPosition="above" matTooltip="The η from the tense formative contracts with the ω to form ῶ.">*</span>
      </td>
      <td>I may loose</td>
      <td class="greek">θη</td>
      <td class="greek">ω</td>
      <td class="greek">—</td>
    </tr>
    <tr>
      <th>2S</th>
      <td class="greek">λύ<span class="tense-formative">θ</span><span class="connecting-vowel">ῇ</span><span
        class="personal-ending">ς</span><span matTooltipPosition="above"
                                              matTooltip="The η from the tense formative contracts with the ει to form ῇ.">*</span>
      </td>
      <td>You may loose</td>
      <td class="greek">θη</td>
      <td class="greek">ει</td>
      <td class="greek">ς</td>
    </tr>
    <tr>
      <th>3S</th>
      <td class="greek">λύ<span class="tense-formative">θ</span><span class="connecting-vowel">ῇ</span><span
        matTooltipPosition="above" matTooltip="The η from the tense formative contracts with the ει to form ῇ.">*</span>
      </td>
      <td>He/she/it may loose</td>
      <td class="greek">θη</td>
      <td class="greek">ει</td>
      <td class="greek">—</td>
    </tr>
    <tr>
      <th>1P</th>
      <td class="greek">λύ<span class="tense-formative">θ</span><span class="connecting-vowel">ῶ</span><span
        class="personal-ending">μεν</span><span
        matTooltipPosition="above" matTooltip="The η from the tense formative contracts with the ω to form ῶ.">*</span>
      </td>
      <td>We may loose</td>
      <td class="greek">θη</td>
      <td class="greek">ω</td>
      <td class="greek">μεν</td>
    </tr>
    <tr>
      <th>2P</th>
      <td class="greek">λύ<span class="tense-formative">θ</span><span class="connecting-vowel">ῆ</span><span
        class="personal-ending">τε</span><span
        matTooltipPosition="above" matTooltip="The η from the tense formative contracts with the ε to form ῆ.">*</span>
      </td>
      <td>Y’all may loose</td>
      <td class="greek">θη</td>
      <td class="greek">ε</td>
      <td class="greek">τε</td>
    </tr>
    <tr>
      <th>3P</th>
      <td class="greek">λύ<span class="tense-formative">θ</span><span class="connecting-vowel">ῶ</span><span
        class="personal-ending">σι(ν)</span><span
        matTooltipPosition="above" matTooltip="The η from the tense formative contracts with the ω to form ῶ.">*</span>
      </td>
      <td>They may loose</td>
      <td class="greek">θη</td>
      <td class="greek">ω</td>
      <td class="greek">σι(ν)</td>
    </tr>
    </tbody>
  </table>

  <hr/>

  <h3>Second Aorist</h3>

  <h4 id="V-2AAS">Active Voice</h4>
  <table class="table table-striped table-dark">
    <thead>
    <tr>
      <th></th>
      <th>V-2AAS</th>
      <th>Translation</th>
      <th>Conn. vowel</th>
      <th>Pers. ending</th>
    </tr>
    </thead>
    <tbody>
    <tr>
      <th>1S</th>
      <td class="greek">λάβ<span class="connecting-vowel">ω</span></td>
      <td>I may take</td>
      <td class="greek">ω</td>
      <td class="greek">—</td>
    </tr>
    <tr>
      <th>2S</th>
      <td class="greek">λάβ<span class="connecting-vowel">ῃ</span><span class="personal-ending">ς</span><span
        matTooltipPosition="above"
        matTooltip="When ι follows an ε it is lengthened to η and then the ι subscripts = ῃ.">*</span>
      </td>
      <td>You may take</td>
      <td class="greek">ει</td>
      <td class="greek">ς</td>
    </tr>
    <tr>
      <th>3S</th>
      <td class="greek">λάβ<span class="connecting-vowel">ῃ</span><span
        matTooltipPosition="above"
        matTooltip="When ι follows an ε it is lengthened to η and then the ι subscripts = ῃ.">*</span></td>
      <td>He/she/it may take</td>
      <td class="greek">ει</td>
      <td class="greek">ι</td>
    </tr>
    <tr>
      <th>1P</th>
      <td class="greek">λάβ<span class="connecting-vowel">ω</span><span class="personal-ending">μεν</span></td>
      <td>We may take</td>
      <td class="greek">ω</td>
      <td class="greek">μεν</td>
    </tr>
    <tr>
      <th>2P</th>
      <td class="greek">λάβ<span class="connecting-vowel">η</span><span class="personal-ending">τε</span></td>
      <td>Y’all may take</td>
      <td class="greek">ει</td>
      <td class="greek">τε</td>
    </tr>
    <tr>
      <th>3P</th>
      <td class="greek">λάβ<span class="connecting-vowel">ω</span><span class="personal-ending">σι(ν)</span></td>
      <td>They may take</td>
      <td class="greek">ω</td>
      <td class="greek">σι(ν)</td>
    </tr>
    </tbody>
  </table>

  <h4 id="V-2AMS">Middle Voice</h4>
  <table class="table table-striped table-dark">
    <thead>
    <tr>
      <th></th>
      <th>V-2AMS</th>
      <th>Translation</th>
      <th>Conn. vowel</th>
      <th>Pers. ending</th>
    </tr>
    </thead>
    <tbody>
    <tr>
      <th>1S</th>
      <td class="greek">γέν<span class="connecting-vowel">ω</span><span class="personal-ending">μαι</span></td>
      <td>I may become (for myself)</td>
      <td class="greek">ω</td>
      <td class="greek">μαι</td>
    </tr>
    <tr>
      <th>2S</th>
      <td class="greek">γέν<span class="connecting-vowel">ῃ</span><span class="personal-ending">ς</span><span
        matTooltipPosition="above"
        matTooltip="When ι follows an ε it is lengthened to η and then the ι subscripts = ῃ.">*</span>
      </td>
      <td>You may become (for yourself)</td>
      <td class="greek">ει</td>
      <td class="greek">ς</td>
    </tr>
    <tr>
      <th>3S</th>
      <td class="greek">γέν<span class="connecting-vowel">η</span><span class="personal-ending">ται</span></td>
      <td>He/she/it may become (for him-/her-/itself)</td>
      <td class="greek">ει</td>
      <td class="greek">ται</td>
    </tr>
    <tr>
      <th>1P</th>
      <td class="greek">γέν<span class="connecting-vowel">ω</span><span class="personal-ending">μεν</span></td>
      <td>We may become (for ourselves)</td>
      <td class="greek">ω</td>
      <td class="greek">μεν</td>
    </tr>
    <tr>
      <th>2P</th>
      <td class="greek">γέν<span class="connecting-vowel">η</span><span class="personal-ending">τε</span></td>
      <td>Y’all may become (for yourselves)</td>
      <td class="greek">ει</td>
      <td class="greek">τε</td>
    </tr>
    <tr>
      <th>3P</th>
      <td class="greek">γέν<span class="connecting-vowel">ω</span><span class="personal-ending">σι(ν)</span></td>
      <td>They may become (for themselves)</td>
      <td class="greek">ω</td>
      <td class="greek">σι(ν)</td>
    </tr>
    </tbody>
  </table>

  <h4 id="V-2APS">Passive Voice</h4>
  <table class="table table-striped table-dark">
    <thead>
    <tr>
      <th></th>
      <th>V-2APS</th>
      <th>Translation</th>
      <th>Tense form.</th>
      <th>Conn. vowel</th>
      <th>Pers. ending</th>
    </tr>
    </thead>
    <tbody>
    <tr>
      <th>1S</th>
      <td class="greek">γραφ<span class="connecting-vowel">ῶ</span><span
        matTooltipPosition="above" matTooltip="The η from the tense formative contracts with the ω to form ῶ.">*</span>
      </td>
      <td>I may be written</td>
      <td class="greek">η</td>
      <td class="greek">ω</td>
      <td class="greek">—</td>
    </tr>
    <tr>
      <th>2S</th>
      <td class="greek">γραφ<span class="connecting-vowel">ῇ</span><span
        class="personal-ending">ς</span><span matTooltipPosition="above"
                                              matTooltip="The η from the tense formative contracts with the ει to form ῇ.">*</span>
      </td>
      <td>You may be written</td>
      <td class="greek">η</td>
      <td class="greek">ει</td>
      <td class="greek">ς</td>
    </tr>
    <tr>
      <th>3S</th>
      <td class="greek">γραφ<span class="connecting-vowel">ῇ</span><span
        matTooltipPosition="above" matTooltip="The η from the tense formative contracts with the ει to form ῇ.">*</span>
      </td>
      <td>He/she/it may written</td>
      <td class="greek">η</td>
      <td class="greek">ει</td>
      <td class="greek">ς</td>
    </tr>
    <tr>
      <th>1P</th>
      <td class="greek">γραφ<span class="connecting-vowel">ῶ</span><span
        class="personal-ending">μεν</span><span
        class="personal-ending">μεν</span><span
        matTooltipPosition="above" matTooltip="The η from the tense formative contracts with the ω to form ῶ.">*</span>
      </td>
      <td>We may written</td>
      <td class="greek">η</td>
      <td class="greek">ω</td>
      <td class="greek">μεν</td>
    </tr>
    <tr>
      <th>2P</th>
      <td class="greek">γραφ<span class="connecting-vowel">ῆ</span><span
        class="personal-ending">τε</span><span
        class="personal-ending">τε</span><span
        matTooltipPosition="above" matTooltip="The η from the tense formative contracts with the ε to form ῆ.">*</span>
      </td>
      <td>Y’all may written</td>
      <td class="greek">η</td>
      <td class="greek">ε</td>
      <td class="greek">τε</td>
    </tr>
    <tr>
      <th>3P</th>
      <td class="greek">γραφ<span class="connecting-vowel">ῶ</span><span
        class="personal-ending">σι(ν)</span><span
        class="personal-ending">σι(ν)</span><span
        matTooltipPosition="above" matTooltip="The η from the tense formative contracts with the ω to form ῶ.">*</span>
      </td>
      <td>They may written</td>
      <td class="greek">η</td>
      <td class="greek">ω</td>
      <td class="greek">σι(ν)</td>
    </tr>
    </tbody>
  </table>

  <hr/>

  <h3 id="inf">Infinitives</h3>

  <table class="table table-striped table-dark">
    <thead>
    <tr>
      <th></th>
      <th>Present</th>
      <th></th>
      <th>1st Aorist</th>
      <th></th>
      <th>2nd Aorist</th>
      <th></th>
      <th>Perfect</th>
      <th></th>
    </tr>
    </thead>
    <tbody>
    <tr>
      <th>Active</th>
      <td class="greek">λύ<span class="personal-ending">ειν</span></td>
      <td>to loose</td>
      <td class="greek">λῦ<span class="personal-ending">σαι</span></td>
      <td>to loose</td>
      <td class="greek">λαβ<span class="personal-ending">εῖν</span></td>
      <td>to receive</td>
      <td class="greek">λε<span class="reduplication">λυ</span><span class="personal-ending">κέναι</span></td>
      <td>to have loosed</td>
    </tr>
    <tr>
      <th>Middle</th>
      <td class="greek">λύ<span class="personal-ending">ειν</span></td>
      <td>to loose</td>
      <td class="greek">λῦ<span class="personal-ending">σαι</span></td>
      <td>to loose</td>
      <td class="greek">λαβ<span class="personal-ending">εῖν</span></td>
      <td>to receive</td>
      <td class="greek">λε<span class="reduplication">λυ</span><span class="personal-ending">κέναι</span></td>
      <td>to have loosed</td>
    </tr>
    <tr>
      <th>Passive</th>
      <td class="greek">λύ<span class="personal-ending">ειν</span></td>
      <td>to be loosed</td>
      <td class="greek">λῦ<span class="personal-ending">σαι</span></td>
      <td>to be loosed</td>
      <td class="greek">λαβ<span class="personal-ending">εῖν</span></td>
      <td>to be written</td>
      <td class="greek">λε<span class="reduplication">λυ</span><span class="personal-ending">κέναι</span></td>
      <td>to have been loosed</td>
    </tr>
    </tbody>
  </table>

  <hr/>

  <h2>Imperative Mood</h2>
  <h3>Present Tense</h3>

  <h4 id="V-PAM">Active Voice</h4>
  <table class="table table-striped table-dark">
    <thead>
    <tr>
      <th></th>
      <th>V-PAM</th>
      <th>Translation</th>
      <th>Conn. vowel</th>
      <th>Pers. ending</th>
    </tr>
    </thead>
    <tbody>
    <tr>
      <th>2S</th>
      <td class="greek">λῦ<span class="personal-ending">ε</span></td>
      <td>You loose!</td>
      <td class="greek">—</td>
      <td class="greek">ε</td>
    </tr>
    <tr>
      <th>3S</th>
      <td class="greek">λυ<span class="connecting-vowel">έ</span><span class="personal-ending">τω</span></td>
      <td>Let him loose!</td>
      <td class="greek">ε</td>
      <td class="greek">τω</td>
    </tr>
    <tr>
      <th>2P</th>
      <td class="greek">λύ<span class="connecting-vowel">ε</span><span class="personal-ending">τε</span></td>
      <td>Y’all loose!</td>
      <td class="greek">ε</td>
      <td class="greek">τε</td>
    </tr>
    <tr>
      <th>3P</th>
      <td class="greek">λυ<span class="connecting-vowel">έ</span><span class="personal-ending">τωσαν</span></td>
      <td>Let them loose!</td>
      <td class="greek">ε</td>
      <td class="greek">τωσαν</td>
    </tr>
    </tbody>
  </table>

  <h4 id="V-PMM"><span id="V-PPM"></span>Middle/Passive Voice</h4>
  <table class="table table-striped table-dark">
    <thead>
    <tr>
      <th></th>
      <th>V-PMM/V-PPM</th>
      <th>Translation</th>
      <th>Conn. vowel</th>
      <th>Pers. ending</th>
    </tr>
    </thead>
    <tbody>
    <tr>
      <th>2S</th>
      <td class="greek">λῦ<span class="personal-ending">ου</span><span
        matTooltipPosition="above"
        matTooltip="The sigma drops because it stands between two vowels, then the remaining vowels contract to form ου.">*</span>
      </td>
      <td>You loose (for yourself)!</td>
      <td class="greek">ε</td>
      <td class="greek">σο</td>
    </tr>
    <tr>
      <th>3S</th>
      <td class="greek">λυ<span class="connecting-vowel">έ</span><span class="personal-ending">σθω</span></td>
      <td>Let him/her/it loose (for him-/her-/itself)!</td>
      <td class="greek">ε</td>
      <td class="greek">σθω</td>
    </tr>
    <tr>
      <th>2P</th>
      <td class="greek">λύ<span class="connecting-vowel">ε</span><span class="personal-ending">σθε</span></td>
      <td>Y’all loose (for yourselves)!</td>
      <td class="greek">ε</td>
      <td class="greek">σθε</td>
    </tr>
    <tr>
      <th>3P</th>
      <td class="greek">λυ<span class="connecting-vowel">έ</span><span class="personal-ending">σθωσαν</span></td>
      <td>Let them loose for (themselves)!</td>
      <td class="greek">ε</td>
      <td class="greek">σθωσαν</td>
    </tr>
    </tbody>
  </table>

  <hr/>
  <h3>First Aorist Tense</h3>

  <h4 id="V-AAM">Active Voice</h4>
  <table class="table table-striped table-dark">
    <thead>
    <tr>
      <th></th>
      <th>V-AAM</th>
      <th>Translation</th>
      <th>Tense form.</th>
      <th>Pers. ending</th>
    </tr>
    </thead>
    <tbody>
    <tr>
      <th>2S</th>
      <td class="greek">λῦ<span class="tense-formative">σο</span><span class="personal-ending">ν</span></td>
      <td>You loose!</td>
      <td class="greek">σο</td>
      <td class="greek">ν</td>
    </tr>
    <tr>
      <th>3S</th>
      <td class="greek">λυ<span class="tense-formative">σά</span><span class="personal-ending">τω</span></td>
      <td>Let him loose!</td>
      <td class="greek">σα</td>
      <td class="greek">τω</td>
    </tr>
    <tr>
      <th>2P</th>
      <td class="greek">λύ<span class="tense-formative">σα</span><span class="personal-ending">τε</span></td>
      <td>Y’all loose!</td>
      <td class="greek">σα</td>
      <td class="greek">τε</td>
    </tr>
    <tr>
      <th>3P</th>
      <td class="greek">λυ<span class="tense-formative">σά</span><span class="personal-ending">τωσαν</span></td>
      <td>Let them loose!</td>
      <td class="greek">σα</td>
      <td class="greek">τωσαν</td>
    </tr>
    </tbody>
  </table>

  <h4 id="V-AMM">Middle Voice</h4>
  <table class="table table-striped table-dark">
    <thead>
    <tr>
      <th></th>
      <th>V-AMM</th>
      <th>Translation</th>
      <th>Tense form.</th>
      <th>Pers. ending</th>
    </tr>
    </thead>
    <tbody>
    <tr>
      <th>2S</th>
      <td class="greek">λῦ<span class="tense-formative">σα</span><span class="personal-ending">ι</span></td>
      <td>You loose (for yourself)!</td>
      <td class="greek">σα</td>
      <td class="greek">ι</td>
    </tr>
    <tr>
      <th>3S</th>
      <td class="greek">λυ<span class="tense-formative">σά</span><span class="personal-ending">σθω</span></td>
      <td>Let him/her/it loose (for him-/her-/itself)!</td>
      <td class="greek">σα</td>
      <td class="greek">σθω</td>
    </tr>
    <tr>
      <th>2P</th>
      <td class="greek">λύ<span class="tense-formative">σα</span><span class="personal-ending">σθε</span></td>
      <td>Y’all loose (for yourselves)!</td>
      <td class="greek">σα</td>
      <td class="greek">σθε</td>
    </tr>
    <tr>
      <th>3P</th>
      <td class="greek">λυ<span class="tense-formative">σά</span><span class="personal-ending">σθωσαν</span></td>
      <td>Let them loose for (themselves)!</td>
      <td class="greek">σα</td>
      <td class="greek">σθωσαν</td>
    </tr>
    </tbody>
  </table>

  <h4 id="V-APM">Passive Voice</h4>
  <table class="table table-striped table-dark">
    <thead>
    <tr>
      <th></th>
      <th>V-APM</th>
      <th>Translation</th>
      <th>Tense form.</th>
      <th>Pers. ending</th>
    </tr>
    </thead>
    <tbody>
    <tr>
      <th>2S</th>
      <td class="greek">λῦ<span class="tense-formative">θη</span><span class="personal-ending">ν</span></td>
      <td>You be loosed!</td>
      <td class="greek">θη</td>
      <td class="greek">ν</td>
    </tr>
    <tr>
      <th>3S</th>
      <td class="greek">λυ<span class="tense-formative">θή</span><span class="personal-ending">τω</span></td>
      <td>Let be him loosed!</td>
      <td class="greek">θη</td>
      <td class="greek">τω</td>
    </tr>
    <tr>
      <th>2P</th>
      <td class="greek">λύ<span class="tense-formative">θη</span><span class="personal-ending">τε</span></td>
      <td>Y’all be loosed!</td>
      <td class="greek">θη</td>
      <td class="greek">τε</td>
    </tr>
    <tr>
      <th>3P</th>
      <td class="greek">λυ<span class="tense-formative">θή</span><span class="personal-ending">τωσαν</span></td>
      <td>Let them be loosed!</td>
      <td class="greek">θη</td>
      <td class="greek">τωσαν</td>
    </tr>
    </tbody>
  </table>

  <h3>Second Aorist Tense</h3>

  <h4 id="V-2AAM">Active Voice</h4>
  <table class="table table-striped table-dark">
    <thead>
    <tr>
      <th></th>
      <th>V-2AAM</th>
      <th>Translation</th>
      <th>Conn. vowel</th>
      <th>Pers. ending</th>
    </tr>
    </thead>
    <tbody>
    <tr>
      <th>2S</th>
      <td class="greek">λάβ<span class="connecting-vowel">ε</span></td>
      <td>You take!</td>
      <td class="greek">ε</td>
      <td class="greek">—</td>
    </tr>
    <tr>
      <th>3S</th>
      <td class="greek">λαβ<span class="connecting-vowel">έ</span><span class="personal-ending">τω</span></td>
      <td>Let him take!</td>
      <td class="greek">ε</td>
      <td class="greek">τω</td>
    </tr>
    <tr>
      <th>2P</th>
      <td class="greek">λάβ<span class="connecting-vowel">ε</span><span class="personal-ending">τε</span></td>
      <td>Y’all take!</td>
      <td class="greek">ε</td>
      <td class="greek">τε</td>
    </tr>
    <tr>
      <th>3P</th>
      <td class="greek">λαβ<span class="connecting-vowel">έ</span><span class="personal-ending">τωσαν</span></td>
      <td>Let them take!</td>
      <td class="greek">ε</td>
      <td class="greek">τωσαν</td>
    </tr>
    </tbody>
  </table>

  <h4 id="V-2AMM">Middle Voice</h4>
  <table class="table table-striped table-dark">
    <thead>
    <tr>
      <th></th>
      <th>V-2AMM</th>
      <th>Translation</th>
      <th>Conn. vowel</th>
      <th>Pers. ending</th>
    </tr>
    </thead>
    <tbody>
    <tr>
      <th>2S</th>
      <td class="greek">γεν<span class="personal-ending">ου</span><span
        matTooltipPosition="above"
        matTooltip="The sigma drops because it stands between two vowels, then the remaining vowels contract to form ου.">*</span>
      </td>
      <td>You become (for yourself)!</td>
      <td class="greek">ε</td>
      <td class="greek">σο</td>
    </tr>
    <tr>
      <th>3S</th>
      <td class="greek">γεν<span class="connecting-vowel">έ</span><span class="personal-ending">σθω</span></td>
      <td>Let him/her/it become (for him-/her-/itself)!</td>
      <td class="greek">ε</td>
      <td class="greek">σθω</td>
    </tr>
    <tr>
      <th>2P</th>
      <td class="greek">γέν<span class="connecting-vowel">ε</span><span class="personal-ending">σθε</span></td>
      <td>Y’all become (for yourselves)!</td>
      <td class="greek">ε</td>
      <td class="greek">σθε</td>
    </tr>
    <tr>
      <th>3P</th>
      <td class="greek">γεν<span class="connecting-vowel">έ</span><span class="personal-ending">σθωσαν</span></td>
      <td>Let them become for (themselves)!</td>
      <td class="greek">ε</td>
      <td class="greek">σθωσαν</td>
    </tr>
    </tbody>
  </table>

  <h4 id="V-2APM">Passive Voice</h4>
  <table class="table table-striped table-dark">
    <thead>
    <tr>
      <th></th>
      <th>V-2APM</th>
      <th>Translation</th>
      <th>Tense form.</th>
      <th>Pers. ending</th>
    </tr>
    </thead>
    <tbody>
    <tr>
      <th>2S</th>
      <td class="greek">γράφ<span class="tense-formative">η</span><span class="personal-ending">τι</span></td>
      <td>You be written!</td>
      <td class="greek">η</td>
      <td class="greek">τι</td>
    </tr>
    <tr>
      <th>3S</th>
      <td class="greek">γραφ<span class="tense-formative">ή</span><span class="personal-ending">τω</span></td>
      <td>Let be him written!</td>
      <td class="greek">η</td>
      <td class="greek">τω</td>
    </tr>
    <tr>
      <th>2P</th>
      <td class="greek">γράφ<span class="tense-formative">η</span><span class="personal-ending">τε</span></td>
      <td>Y’all be written!</td>
      <td class="greek">η</td>
      <td class="greek">τε</td>
    </tr>
    <tr>
      <th>3P</th>
      <td class="greek">γραφ<span class="tense-formative">ή</span><span class="personal-ending">τωσαν</span></td>
      <td>Let them be written!</td>
      <td class="greek">η</td>
      <td class="greek">τωσαν</td>
    </tr>
    </tbody>
  </table>

  <hr/>
  <h2>Participles</h2>
  <h3>Present Tense</h3>

  <h4 id="V-PAP">Active Voice</h4>
  <table class="table table-striped table-dark">
    <thead>
    <tr class="text-center">
      <th></th>
      <th class="text-center">3<br/>Masc.</th>
      <th class="text-center">1<br/>Fem.</th>
      <th class="text-center">3<br/>Neut.</th>
    </tr>
    </thead>
    <tbody>
    <tr>
      <th>N.S.</th>
      <td class="greek">λύ<span class="participle-morpheme">ων</span><span matTooltipPosition="above"
                                                                           matTooltip="The participle morpheme (with the conn. vowel) is οντ, with no personal ending. The tau drops off and then omicron is lengthened to compensate for the loss.">*</span>
      </td>
      <td class="greek">λύ<span class="connecting-vowel">ο</span><span class="participle-morpheme">υσα</span></td>
      <td class="greek">λῦ<span class="connecting-vowel">ο</span><span class="participle-morpheme">ν</span><span
        matTooltipPosition="above"
        matTooltip="The participle morpheme (with the conn. vowel) is οντ, with no personal ending. The tau drops off and but the omicron is not lengthened.">*</span>
      </td>
    </tr>
    <tr>
      <th>G.S.</th>
      <td class="greek">λύ<span class="connecting-vowel">ο</span><span class="participle-morpheme">ντ</span><span
        class="personal-ending">ος</span></td>
      <td class="greek">λυ<span class="connecting-vowel">ο</span><span class="participle-morpheme">ύση</span><span
        class="personal-ending">ς</span></td>
      <td class="greek">λύ<span class="connecting-vowel">ο</span><span class="participle-morpheme">ντ</span><span
        class="personal-ending">ος</span></td>
    </tr>
    <tr>
      <th>D.S.</th>
      <td class="greek">λύ<span class="connecting-vowel">ο</span><span class="participle-morpheme">ντ</span><span
        class="personal-ending">ι</span></td>
      <td class="greek">λυ<span class="connecting-vowel">ο</span><span class="participle-morpheme">ύσ</span><span
        class="personal-ending">ῃ</span></td>
      <td class="greek">λύ<span class="connecting-vowel">ο</span><span class="participle-morpheme">ντ</span><span
        class="personal-ending">ι</span></td>
    </tr>
    <tr>
      <th>A.S.</th>
      <td class="greek">λύ<span class="connecting-vowel">ο</span><span class="participle-morpheme">ντ</span><span
        class="personal-ending">α</span></td>
      <td class="greek">λύ<span class="connecting-vowel">ο</span><span class="participle-morpheme">υσα</span><span
        class="personal-ending">ν</span></td>
      <td class="greek">λῦ<span class="connecting-vowel">ο</span><span class="participle-morpheme">ν</span></td>
    </tr>
    <tr>
      <th>N.P.</th>
      <td class="greek">λύ<span class="connecting-vowel">ο</span><span class="participle-morpheme">ντ</span><span
        class="personal-ending">ες</span></td>
      <td class="greek">λύ<span class="connecting-vowel">ο</span><span class="participle-morpheme">υσα</span><span
        class="personal-ending">ι</span></td>
      <td class="greek">λύ<span class="connecting-vowel">ο</span><span class="participle-morpheme">ντ</span><span
        class="personal-ending">α</span></td>
    </tr>
    <tr>
      <th>G.P.</th>
      <td class="greek">λυ<span class="connecting-vowel">ό</span><span class="participle-morpheme">ντ</span><span
        class="personal-ending">ων</span></td>
      <td class="greek">λυο<span class="participle-morpheme">υσ</span><span class="personal-ending">ῶν</span></td>
      <td class="greek">λυ<span class="connecting-vowel">ό</span><span class="participle-morpheme">ντ</span><span
        class="personal-ending">ων</span></td>
    </tr>
    <tr>
      <th>D.P.</th>
      <td class="greek">λύ<span class="connecting-vowel">ο</span><span class="participle-morpheme">υ</span><span
        class="personal-ending">σι(ν)</span><span matTooltipPosition="above"
                                                  matTooltip="The ending is οντσι(ν), but the ντ drops out because of the sigma, and the omicron lengthens to ου to compensate for the loss (οντσι(v) ▶ οσι ▶ ουσι).">*</span>
      </td>
      <td class="greek">λυ<span class="connecting-vowel">ο</span><span class="participle-morpheme">ύσα</span><span
        class="personal-ending">ις</span></td>
      <td class="greek">λύ<span class="connecting-vowel">ο</span><span class="participle-morpheme">υ</span><span
        class="personal-ending">σι(ν)</span><span matTooltipPosition="above"
                                                  matTooltip="The ending is οντσι(ν), but the ντ drops out because of the sigma, and the omicron lengthens to ου to compensate for the loss (οντσι(v) ▶ οσι ▶ ουσι).">*</span>
      </td>
    </tr>
    <tr>
      <th>A.P.</th>
      <td class="greek">λύ<span class="connecting-vowel">ο</span><span class="participle-morpheme">ντ</span><span
        class="personal-ending">ας</span></td>
      <td class="greek">λυ<span class="connecting-vowel">ο</span><span class="participle-morpheme">ύσ</span><span
        class="personal-ending">ας</span></td>
      <td class="greek">λύ<span class="connecting-vowel">ο</span><span class="participle-morpheme">ντ</span><span
        class="personal-ending">α</span></td>
    </tr>
    </tbody>
  </table>

  <h4>Middle/Passive Voice</h4>
  <table class="table table-striped table-dark">
    <thead>
    <tr class="text-center">
      <th></th>
      <th class="text-center">2<br/>Masc.</th>
      <th class="text-center">1<br/>Fem.</th>
      <th class="text-center">2<br/>Neut.</th>
    </tr>
    </thead>
    <tbody>
    <tr>
      <th>N.S.</th>
      <td class="greek">λυ<span class="connecting-vowel">ό</span><span class="participle-morpheme">μενο</span><span
        class="personal-ending">ς</span></td>
      <td class="greek">λυ<span class="connecting-vowel">ο</span><span class="participle-morpheme">μένη</span></td>
      <td class="greek">λυ<span class="connecting-vowel">ό</span><span class="participle-morpheme">μενο</span><span
        class="personal-ending">ν</span></td>
    </tr>
    <tr>
      <th>G.S.</th>
      <td class="greek">λυ<span class="connecting-vowel">ο</span><span class="participle-morpheme">μένο</span><span
        class="personal-ending">υ</span></td>
      <td class="greek">λυ<span class="connecting-vowel">ο</span><span class="participle-morpheme">μένη</span><span
        class="personal-ending">ς</span></td>
      <td class="greek">λυ<span class="connecting-vowel">ο</span><span class="participle-morpheme">μένο</span><span
        class="personal-ending">υ</span></td>
    </tr>
    <tr>
      <th>D.S.</th>
      <td class="greek">λυ<span class="connecting-vowel">ο</span><span class="participle-morpheme">μέν</span><span
        class="personal-ending">ῳ</span></td>
      <td class="greek">λυ<span class="connecting-vowel">ο</span><span class="participle-morpheme">μέν</span><span
        class="personal-ending">ῃ</span></td>
      <td class="greek">λυ<span class="connecting-vowel">ο</span><span class="participle-morpheme">μέν</span><span
        class="personal-ending">ῳ</span></td>
    </tr>
    <tr>
      <th>A.S.</th>
      <td class="greek">λυ<span class="connecting-vowel">ό</span><span class="participle-morpheme">μενο</span><span
        class="personal-ending">ν</span></td>
      <td class="greek">λυ<span class="connecting-vowel">ο</span><span class="participle-morpheme">μένη</span><span
        class="personal-ending">ν</span></td>
      <td class="greek">λυ<span class="connecting-vowel">ό</span><span class="participle-morpheme">μενο</span><span
        class="personal-ending">ν</span></td>
    </tr>
    <tr>
      <th>N.P.</th>
      <td class="greek">λυ<span class="connecting-vowel">ό</span><span class="participle-morpheme">μενο</span><span
        class="personal-ending">ι</span></td>
      <td class="greek">λυ<span class="connecting-vowel">ό</span><span class="participle-morpheme">μενα</span><span
        class="personal-ending">ι</span></td>
      <td class="greek">λυ<span class="connecting-vowel">ό</span><span class="participle-morpheme">μεν</span><span
        class="personal-ending">α</span></td>
    </tr>
    <tr>
      <th>G.P.</th>
      <td class="greek">λυ<span class="connecting-vowel">ο</span><span class="participle-morpheme">μέν</span><span
        class="personal-ending">ων</span></td>
      <td class="greek">λυ<span class="connecting-vowel">ο</span><span class="participle-morpheme">μέν</span><span
        class="personal-ending">ων</span></td>
      <td class="greek">λυ<span class="connecting-vowel">ο</span><span class="participle-morpheme">μέν</span><span
        class="personal-ending">ων</span></td>
    </tr>
    <tr>
      <th>D.P.</th>
      <td class="greek">λυ<span class="connecting-vowel">ο</span><span class="participle-morpheme">μένο</span><span
        class="personal-ending">ις</span></td>
      <td class="greek">λυ<span class="connecting-vowel">ο</span><span class="participle-morpheme">μένα</span><span
        class="personal-ending">ις</span></td>
      <td class="greek">λυ<span class="connecting-vowel">ο</span><span class="participle-morpheme">μένο</span><span
        class="personal-ending">ις</span></td>
    </tr>
    <tr>
      <th>A.P.</th>
      <td class="greek">λυ<span class="connecting-vowel">ο</span><span class="participle-morpheme">μένο</span><span
        class="personal-ending">υς</span></td>
      <td class="greek">λυ<span class="connecting-vowel">ο</span><span class="participle-morpheme">μένα</span><span
        class="personal-ending">ς</span></td>
      <td class="greek">λυ<span class="connecting-vowel">ό</span><span class="participle-morpheme">μεν</span><span
        class="personal-ending">α</span></td>
    </tr>
    </tbody>
  </table>

  <h3>First Aorist</h3>

  <h4>Active Voice</h4>
  <table class="table table-striped table-dark">
    <thead>
    <tr class="text-center">
      <th></th>
      <th class="text-center">3<br/>Masc.</th>
      <th class="text-center">1<br/>Fem.</th>
      <th class="text-center">3<br/>Neut.</th>
    </tr>
    </thead>
    <tbody>
    <tr>
      <th>N.S.</th>
      <td class="greek">λύ<span class="tense-formative">σα</span><span class="personal-ending">ς</span></td>
      <td class="greek">λύ<span class="tense-formative">σα</span><span class="personal-ending">σα</span></td>
      <td class="greek">λῦ<span class="tense-formative">σα</span><span class="personal-ending">ν</span></td>
    </tr>
    <tr>
      <th>G.S.</th>
      <td class="greek">λύ<span class="tense-formative">σα</span><span class="participle-morpheme">ντ</span><span
        class="personal-ending">ος</span></td>
      <td class="greek">λυ<span class="tense-formative">σά</span><span class="participle-morpheme">ση</span><span
        class="personal-ending">ς</span></td>
      <td class="greek">λύ<span class="tense-formative">σα</span><span class="participle-morpheme">ντ</span><span
        class="personal-ending">ος</span></td>
    </tr>
    <tr>
      <th>D.S.</th>
      <td class="greek">λύ<span class="tense-formative">σα</span><span class="participle-morpheme">ντ</span><span
        class="personal-ending">ι</span></td>
      <td class="greek">λυ<span class="tense-formative">σά</span><span class="personal-ending">σῃ</span></td>
      <td class="greek">λύ<span class="tense-formative">σα</span><span class="participle-morpheme">ντ</span><span
        class="personal-ending">ι</span></td>
    </tr>
    <tr>
      <th>A.S.</th>
      <td class="greek">λύ<span class="tense-formative">σα</span><span class="participle-morpheme">ντ</span><span
        class="personal-ending">α</span></td>
      <td class="greek">λύ<span class="tense-formative">σα</span><span class="personal-ending">σαν</span></td>
      <td class="greek">λῦ<span class="tense-formative">σα</span><span class="personal-ending">ν</span></td>
    </tr>
    <tr>
      <th>N.P.</th>
      <td class="greek">λύ<span class="tense-formative">σα</span><span class="participle-morpheme">ντ</span><span
        class="personal-ending">ες</span></td>
      <td class="greek">λύ<span class="tense-formative">σα</span><span class="participle-morpheme">σα</span><span
        class="personal-ending">ι</span></td>
      <td class="greek">λύ<span class="tense-formative">σα</span><span class="participle-morpheme">ντ</span><span
        class="personal-ending">α</span></td>
    </tr>
    <tr>
      <th>G.P.</th>
      <td class="greek">λυ<span class="tense-formative">σά</span><span class="participle-morpheme">ντ</span><span
        class="personal-ending">ων</span></td>
      <td class="greek">λυ<span class="tense-formative">σα</span><span class="participle-morpheme">σ</span><span
        class="personal-ending">ῶν</span></td>
      <td class="greek">λυ<span class="tense-formative">σά</span><span class="participle-morpheme">ντ</span><span
        class="personal-ending">ων</span></td>
    </tr>
    <tr>
      <th>D.P.</th>
      <td class="greek">λύ<span class="tense-formative">σα</span><span class="personal-ending">σι(ν)</span></td>
      <td class="greek">λυ<span class="tense-formative">σά</span><span class="participle-morpheme">σα</span><span
        class="personal-ending">ις</span></td>
      <td class="greek">λύ<span class="tense-formative">σα</span><span class="personal-ending">σι(ν)</span></td>
    </tr>
    <tr>
      <th>A.P.</th>
      <td class="greek">λύ<span class="tense-formative">σα</span><span class="participle-morpheme">ντ</span><span
        class="personal-ending">ας</span></td>
      <td class="greek">λυ<span class="tense-formative">σά</span><span class="participle-morpheme">σα</span><span
        class="personal-ending">ς</span></td>
      <td class="greek">λύ<span class="tense-formative">σα</span><span class="participle-morpheme">ντ</span><span
        class="personal-ending">α</span></td>
    </tr>
    </tbody>
  </table>

  <h4>Middle Voice</h4>
  <table class="table table-striped table-dark">
    <thead>
    <tr class="text-center">
      <th></th>
      <th class="text-center">2<br/>Masc.</th>
      <th class="text-center">1<br/>Fem.</th>
      <th class="text-center">2<br/>Neut.</th>
    </tr>
    </thead>
    <tbody>
    <tr>
      <th>N.S.</th>
      <td class="greek">λυ<span class="tense-formative">σά</span><span class="participle-morpheme">μενο</span><span
        class="personal-ending">ς</span></td>
      <td class="greek">λυ<span class="tense-formative">σα</span><span class="participle-morpheme">μένη</span></td>
      <td class="greek">λυ<span class="tense-formative">σά</span><span class="participle-morpheme">μενο</span><span
        class="personal-ending">ν</span></td>
    </tr>
    <tr>
      <th>G.S.</th>
      <td class="greek">λυ<span class="tense-formative">σα</span><span class="participle-morpheme">μένο</span><span
        class="personal-ending">υ</span></td>
      <td class="greek">λυ<span class="tense-formative">σα</span><span class="participle-morpheme">μένη</span><span
        class="personal-ending">ς</span></td>
      <td class="greek">λυ<span class="tense-formative">σα</span><span class="participle-morpheme">μένο</span><span
        class="personal-ending">υ</span></td>
    </tr>
    <tr>
      <th>D.S.</th>
      <td class="greek">λυ<span class="tense-formative">σα</span><span class="participle-morpheme">μέν</span><span
        class="personal-ending">ῳ</span></td>
      <td class="greek">λυ<span class="tense-formative">σα</span><span class="participle-morpheme">μέν</span><span
        class="personal-ending">ῃ</span></td>
      <td class="greek">λυ<span class="tense-formative">σα</span><span class="participle-morpheme">μέν</span><span
        class="personal-ending">ῳ</span></td>
    </tr>
    <tr>
      <th>A.S.</th>
      <td class="greek">λυ<span class="tense-formative">σά</span><span class="participle-morpheme">μενο</span><span
        class="personal-ending">ν</span></td>
      <td class="greek">λυ<span class="tense-formative">σα</span><span class="participle-morpheme">μένη</span><span
        class="personal-ending">ν</span></td>
      <td class="greek">λυ<span class="tense-formative">σά</span><span class="participle-morpheme">μενο</span><span
        class="personal-ending">ν</span></td>
    </tr>
    <tr>
      <th>N.P.</th>
      <td class="greek">λυ<span class="tense-formative">σά</span><span class="participle-morpheme">μενο</span><span
        class="personal-ending">ι</span></td>
      <td class="greek">λυ<span class="tense-formative">σά</span><span class="participle-morpheme">μενα</span><span
        class="personal-ending">ι</span></td>
      <td class="greek">λυ<span class="tense-formative">σά</span><span class="participle-morpheme">μεν</span><span
        class="personal-ending">α</span></td>
    </tr>
    <tr>
      <th>G.P.</th>
      <td class="greek">λυ<span class="tense-formative">σα</span><span class="participle-morpheme">μέν</span><span
        class="personal-ending">ων</span></td>
      <td class="greek">λυ<span class="tense-formative">σα</span><span class="participle-morpheme">μέν</span><span
        class="personal-ending">ων</span></td>
      <td class="greek">λυ<span class="tense-formative">σα</span><span class="participle-morpheme">μέν</span><span
        class="personal-ending">ων</span></td>
    </tr>
    <tr>
      <th>D.P.</th>
      <td class="greek">λυ<span class="tense-formative">σα</span><span class="participle-morpheme">μένο</span><span
        class="personal-ending">ις</span></td>
      <td class="greek">λυ<span class="tense-formative">σα</span><span class="participle-morpheme">μένα</span><span
        class="personal-ending">ις</span></td>
      <td class="greek">λυ<span class="tense-formative">σα</span><span class="participle-morpheme">μένο</span><span
        class="personal-ending">ις</span></td>
    </tr>
    <tr>
      <th>A.P.</th>
      <td class="greek">λυ<span class="tense-formative">σα</span><span class="participle-morpheme">μένο</span><span
        class="personal-ending">υς</span></td>
      <td class="greek">λυ<span class="tense-formative">σα</span><span class="participle-morpheme">μένα</span><span
        class="personal-ending">ς</span></td>
      <td class="greek">λυ<span class="tense-formative">σά</span><span class="participle-morpheme">μεν</span><span
        class="personal-ending">α</span></td>
    </tr>
    </tbody>
  </table>

  <h4>Passive Voice</h4>
  <table class="table table-striped table-dark">
    <thead>
    <tr class="text-center">
      <th></th>
      <th class="text-center">3<br/>Masc.</th>
      <th class="text-center">1<br/>Fem.</th>
      <th class="text-center">3<br/>Neut.</th>
    </tr>
    </thead>
    <tbody>
    <tr>
      <th>N.S.</th>
      <td class="greek">λυ<span class="tense-formative">θε</span><span class="participle-morpheme">ί</span><span
        class="personal-ending">ς</span></td>
      <td class="greek">λυ<span class="tense-formative">θε</span><span class="participle-morpheme">ῖσα</span></td>
      <td class="greek">λυ<span class="tense-formative">θέ</span><span class="participle-morpheme">ν</span></td>
    </tr>
    <tr>
      <th>G.S.</th>
      <td class="greek">λυ<span class="tense-formative">θέ</span><span class="participle-morpheme">ντ</span><span
        class="personal-ending">ος</span></td>
      <td class="greek">λυ<span class="tense-formative">θε</span><span class="participle-morpheme">ίση</span><span
        class="personal-ending">ς</span></td>
      <td class="greek">λυ<span class="tense-formative">θέ</span><span class="participle-morpheme">ντ</span><span
        class="personal-ending">ος</span></td>
    </tr>
    <tr>
      <th>D.S.</th>
      <td class="greek">λυ<span class="tense-formative">θέ</span><span class="participle-morpheme">ντ</span><span
        class="personal-ending">ι</span></td>
      <td class="greek">λυ<span class="tense-formative">θε</span><span class="participle-morpheme">ίσ</span><span
        class="personal-ending">ῃ</span></td>
      <td class="greek">λυ<span class="tense-formative">θέ</span><span class="participle-morpheme">ντ</span><span
        class="personal-ending">ι</span></td>
    </tr>
    <tr>
      <th>A.S.</th>
      <td class="greek">λυ<span class="tense-formative">θέ</span><span class="participle-morpheme">ντ</span><span
        class="personal-ending">α</span></td>
      <td class="greek">λυ<span class="tense-formative">θε</span><span class="participle-morpheme">ῖσα</span><span
        class="personal-ending">ν</span></td>
      <td class="greek">λυ<span class="tense-formative">θέ</span><span class="participle-morpheme">ν</span></td>
    </tr>
    <tr>
      <th>N.P.</th>
      <td class="greek">λυ<span class="tense-formative">θέ</span><span class="participle-morpheme">ντ</span><span
        class="personal-ending">ες</span></td>
      <td class="greek">λυ<span class="tense-formative">θε</span><span class="participle-morpheme">ῖσα</span><span
        class="personal-ending">ι</span></td>
      <td class="greek">λυ<span class="tense-formative">θέ</span><span class="participle-morpheme">ντ</span><span
        class="personal-ending">α</span></td>
    </tr>
    <tr>
      <th>G.P.</th>
      <td class="greek">λυ<span class="tense-formative">θέ</span><span class="participle-morpheme">ντ</span><span
        class="personal-ending">ων</span></td>
      <td class="greek">λυ<span class="tense-formative">θε</span><span class="participle-morpheme">ισ</span><span
        class="personal-ending">ῶν</span></td>
      <td class="greek">λυ<span class="tense-formative">θέ</span><span class="participle-morpheme">ντ</span><span
        class="personal-ending">ων</span></td>
    </tr>
    <tr>
      <th>D.P.</th>
      <td class="greek">λυ<span class="tense-formative">θε</span><span class="participle-morpheme">ῖ</span><span
        class="personal-ending">σι(ν)</span></td>
      <td class="greek">λυ<span class="tense-formative">θε</span><span class="participle-morpheme">ίσα</span><span
        class="personal-ending">ις</span></td>
      <td class="greek">λυ<span class="tense-formative">θε</span><span class="participle-morpheme">ῖ</span><span
        class="personal-ending">σι(ν)</span></td>
    </tr>
    <tr>
      <th>A.P.</th>
      <td class="greek">λυ<span class="tense-formative">θέ</span><span class="participle-morpheme">ντ</span><span
        class="personal-ending">ας</span></td>
      <td class="greek">λυ<span class="tense-formative">θε</span><span class="participle-morpheme">ίσ</span><span
        class="personal-ending">ας</span></td>
      <td class="greek">λυ<span class="tense-formative">θέ</span><span class="participle-morpheme">ντ</span><span
        class="personal-ending">α</span></td>
    </tr>
    </tbody>
  </table>

  <h3>Second Aorist</h3>

  <h4>Active Voice</h4>
  <table class="table table-striped table-dark">
    <thead>
    <tr class="text-center">
      <th></th>
      <th class="text-center">3<br/>Masc.</th>
      <th class="text-center">1<br/>Fem.</th>
      <th class="text-center">3<br/>Neut.</th>
    </tr>
    </thead>
    <tbody>
    <tr>
      <th>N.S.</th>
      <td class="greek">βαλ<span class="participle-morpheme">ών</span></td>
      <td class="greek">βαλ<span class="connecting-vowel">ο</span><span class="participle-morpheme">ῦσα</span></td>
      <td class="greek">βαλ<span class="connecting-vowel">ό</span><span class="participle-morpheme">ν</span></td>
    </tr>
    <tr>
      <th>G.S.</th>
      <td class="greek">βαλ<span class="connecting-vowel">ό</span><span class="participle-morpheme">ντ</span><span
        class="personal-ending">ος</span></td>
      <td class="greek">βαλ<span class="connecting-vowel">ο</span><span class="participle-morpheme">ύση</span><span
        class="personal-ending">ς</span></td>
      <td class="greek">βαλ<span class="connecting-vowel">ό</span><span class="participle-morpheme">ντ</span><span
        class="personal-ending">ος</span></td>
    </tr>
    <tr>
      <th>D.S.</th>
      <td class="greek">βαλ<span class="connecting-vowel">ό</span><span class="participle-morpheme">ντ</span><span
        class="personal-ending">ι</span></td>
      <td class="greek">βαλ<span class="connecting-vowel">ο</span><span class="participle-morpheme">ύσ</span><span
        class="personal-ending">ῃ</span></td>
      <td class="greek">βαλ<span class="connecting-vowel">ό</span><span class="participle-morpheme">ντ</span><span
        class="personal-ending">ι</span></td>
    </tr>
    <tr>
      <th>A.S.</th>
      <td class="greek">βαλ<span class="connecting-vowel">ό</span><span class="participle-morpheme">ντ</span><span
        class="personal-ending">α</span></td>
      <td class="greek">βαλ<span class="connecting-vowel">ο</span><span class="participle-morpheme">ῦσα</span><span
        class="personal-ending">ν</span></td>
      <td class="greek">βαλ<span class="connecting-vowel">ό</span><span class="participle-morpheme">ν</span></td>
    </tr>
    <tr>
      <th>N.P.</th>
      <td class="greek">βαλ<span class="connecting-vowel">ό</span><span class="participle-morpheme">ντ</span><span
        class="personal-ending">ες</span></td>
      <td class="greek">βαλ<span class="connecting-vowel">ο</span><span class="participle-morpheme">υσα</span><span
        class="personal-ending">ι</span></td>
      <td class="greek">βαλ<span class="connecting-vowel">ό</span><span class="participle-morpheme">ντ</span><span
        class="personal-ending">α</span></td>
    </tr>
    <tr>
      <th>G.P.</th>
      <td class="greek">βαλ<span class="connecting-vowel">ό</span><span class="participle-morpheme">ντ</span><span
        class="personal-ending">ων</span></td>
      <td class="greek">βαλ<span class="connecting-vowel">ό</span><span class="participle-morpheme">υσ</span><span
        class="personal-ending">ῶν</span></td>
      <td class="greek">βαλ<span class="connecting-vowel">ό</span><span class="participle-morpheme">ντ</span><span
        class="personal-ending">ων</span></td>
    </tr>
    <tr>
      <th>D.P.</th>
      <td class="greek">βαλ<span class="connecting-vowel">ο</span><span class="participle-morpheme">υ</span><span
        class="personal-ending">σι(ν)</span><span matTooltipPosition="above"
                                                  matTooltip="The ending is οντσι(ν), but the ντ drops out because of the sigma, and the omicron lengthens to ου to compensate for the loss (οντσι(v) ▶ οσι ▶ ουσι).">*</span>
      </td>
      <td class="greek">βαλ<span class="connecting-vowel">ο</span><span class="participle-morpheme">ύσα</span><span
        class="personal-ending">ις</span></td>
      <td class="greek">βαλ<span class="connecting-vowel">ο</span><span class="participle-morpheme">υ</span><span
        class="personal-ending">σι(ν)</span><span matTooltipPosition="above"
                                                  matTooltip="The ending is οντσι(ν), but the ντ drops out because of the sigma, and the omicron lengthens to ου to compensate for the loss (οντσι(v) ▶ οσι ▶ ουσι).">*</span>
      </td>
    </tr>
    <tr>
      <th>A.P.</th>
      <td class="greek">βαλ<span class="connecting-vowel">ό</span><span class="participle-morpheme">ντ</span><span
        class="personal-ending">ας</span></td>
      <td class="greek">βαλ<span class="connecting-vowel">ο</span><span class="participle-morpheme">ύσ</span><span
        class="personal-ending">ας</span></td>
      <td class="greek">βαλ<span class="connecting-vowel">ό</span><span class="participle-morpheme">ντ</span><span
        class="personal-ending">α</span></td>
    </tr>
    </tbody>
  </table>

  <h4>Middle Voice</h4>
  <table class="table table-striped table-dark">
    <thead>
    <tr class="text-center">
      <th></th>
      <th class="text-center">2<br/>Masc.</th>
      <th class="text-center">1<br/>Fem.</th>
      <th class="text-center">2<br/>Neut.</th>
    </tr>
    </thead>
    <tbody>
    <tr>
      <th>N.S.</th>
      <td class="greek">γεν<span class="connecting-vowel">ό</span><span class="participle-morpheme">μενο</span><span
        class="personal-ending">ς</span></td>
      <td class="greek">γεν<span class="connecting-vowel">ο</span><span class="participle-morpheme">μένη</span></td>
      <td class="greek">γεν<span class="connecting-vowel">ό</span><span class="participle-morpheme">μενο</span><span
        class="personal-ending">ν</span></td>
    </tr>
    <tr>
      <th>G.S.</th>
      <td class="greek">γεν<span class="connecting-vowel">ο</span><span class="participle-morpheme">μένο</span><span
        class="personal-ending">υ</span></td>
      <td class="greek">γεν<span class="connecting-vowel">ο</span><span class="participle-morpheme">μένη</span><span
        class="personal-ending">ς</span></td>
      <td class="greek">γεν<span class="connecting-vowel">ο</span><span class="participle-morpheme">μένο</span><span
        class="personal-ending">υ</span></td>
    </tr>
    <tr>
      <th>D.S.</th>
      <td class="greek">γεν<span class="connecting-vowel">ο</span><span class="participle-morpheme">μέν</span><span
        class="personal-ending">ῳ</span></td>
      <td class="greek">γεν<span class="connecting-vowel">ο</span><span class="participle-morpheme">μέν</span><span
        class="personal-ending">ῃ</span></td>
      <td class="greek">γεν<span class="connecting-vowel">ο</span><span class="participle-morpheme">μέν</span><span
        class="personal-ending">ῳ</span></td>
    </tr>
    <tr>
      <th>A.S.</th>
      <td class="greek">γεν<span class="connecting-vowel">ό</span><span class="participle-morpheme">μενο</span><span
        class="personal-ending">ν</span></td>
      <td class="greek">γεν<span class="connecting-vowel">ο</span><span class="participle-morpheme">μένη</span><span
        class="personal-ending">ν</span></td>
      <td class="greek">γεν<span class="connecting-vowel">ό</span><span class="participle-morpheme">μενο</span><span
        class="personal-ending">ν</span></td>
    </tr>
    <tr>
      <th>N.P.</th>
      <td class="greek">γεν<span class="connecting-vowel">ό</span><span class="participle-morpheme">μενο</span><span
        class="personal-ending">ι</span></td>
      <td class="greek">γεν<span class="connecting-vowel">ό</span><span class="participle-morpheme">μενα</span><span
        class="personal-ending">ι</span></td>
      <td class="greek">γεν<span class="connecting-vowel">ό</span><span class="participle-morpheme">μεν</span><span
        class="personal-ending">α</span></td>
    </tr>
    <tr>
      <th>G.P.</th>
      <td class="greek">γεν<span class="connecting-vowel">ο</span><span class="participle-morpheme">μέν</span><span
        class="personal-ending">ων</span></td>
      <td class="greek">γεν<span class="connecting-vowel">ο</span><span class="participle-morpheme">μέν</span><span
        class="personal-ending">ων</span></td>
      <td class="greek">γεν<span class="connecting-vowel">ο</span><span class="participle-morpheme">μέν</span><span
        class="personal-ending">ων</span></td>
    </tr>
    <tr>
      <th>D.P.</th>
      <td class="greek">γεν<span class="connecting-vowel">ο</span><span class="participle-morpheme">μένο</span><span
        class="personal-ending">ις</span></td>
      <td class="greek">γεν<span class="connecting-vowel">ο</span><span class="participle-morpheme">μένα</span><span
        class="personal-ending">ις</span></td>
      <td class="greek">γεν<span class="connecting-vowel">ο</span><span class="participle-morpheme">μένο</span><span
        class="personal-ending">ις</span></td>
    </tr>
    <tr>
      <th>A.P.</th>
      <td class="greek">γεν<span class="connecting-vowel">ο</span><span class="participle-morpheme">μένο</span><span
        class="personal-ending">υς</span></td>
      <td class="greek">γεν<span class="connecting-vowel">ο</span><span class="participle-morpheme">μένα</span><span
        class="personal-ending">ς</span></td>
      <td class="greek">γεν<span class="connecting-vowel">ό</span><span class="participle-morpheme">μεν</span><span
        class="personal-ending">α</span></td>
    </tr>
    </tbody>
  </table>

  <h4>Passive Voice</h4>
  <table class="table table-striped table-dark">
    <thead>
    <tr class="text-center">
      <th></th>
      <th class="text-center">3<br/>Masc.</th>
      <th class="text-center">1<br/>Fem.</th>
      <th class="text-center">3<br/>Neut.</th>
    </tr>
    </thead>
    <tbody>
    <tr>
      <th>N.S.</th>
      <td class="greek">γραφ<span class="tense-formative">ε</span><span class="participle-morpheme">ί</span><span
        class="personal-ending">ς</span></td>
      <td class="greek">γραφ<span class="tense-formative">ε</span><span class="participle-morpheme">ῖσα</span></td>
      <td class="greek">γραφ<span class="tense-formative">έ</span><span class="participle-morpheme">ν</span></td>
    </tr>
    <tr>
      <th>G.S.</th>
      <td class="greek">γραφ<span class="tense-formative">έ</span><span class="participle-morpheme">ντ</span><span
        class="personal-ending">ος</span></td>
      <td class="greek">γραφ<span class="tense-formative">ε</span><span class="participle-morpheme">ίση</span><span
        class="personal-ending">ς</span></td>
      <td class="greek">γραφ<span class="tense-formative">έ</span><span class="participle-morpheme">ντ</span><span
        class="personal-ending">ος</span></td>
    </tr>
    <tr>
      <th>D.S.</th>
      <td class="greek">γραφ<span class="tense-formative">έ</span><span class="participle-morpheme">ντ</span><span
        class="personal-ending">ι</span></td>
      <td class="greek">γραφ<span class="tense-formative">ε</span><span class="participle-morpheme">ίσ</span><span
        class="personal-ending">ῃ</span></td>
      <td class="greek">γραφ<span class="tense-formative">έ</span><span class="participle-morpheme">ντ</span><span
        class="personal-ending">ι</span></td>
    </tr>
    <tr>
      <th>A.S.</th>
      <td class="greek">γραφ<span class="tense-formative">έ</span><span class="participle-morpheme">ντ</span><span
        class="personal-ending">α</span></td>
      <td class="greek">γραφ<span class="tense-formative">ε</span><span class="participle-morpheme">ῖσα</span><span
        class="personal-ending">ν</span></td>
      <td class="greek">γραφ<span class="tense-formative">έ</span><span class="participle-morpheme">ν</span></td>
    </tr>
    <tr>
      <th>N.P.</th>
      <td class="greek">γραφ<span class="tense-formative">έ</span><span class="participle-morpheme">ντ</span><span
        class="personal-ending">ες</span></td>
      <td class="greek">γραφ<span class="tense-formative">ε</span><span class="participle-morpheme">ῖσα</span><span
        class="personal-ending">ι</span></td>
      <td class="greek">γραφ<span class="tense-formative">έ</span><span class="participle-morpheme">ντ</span><span
        class="personal-ending">α</span></td>
    </tr>
    <tr>
      <th>G.P.</th>
      <td class="greek">γραφ<span class="tense-formative">έ</span><span class="participle-morpheme">ντ</span><span
        class="personal-ending">ων</span></td>
      <td class="greek">γραφ<span class="tense-formative">ε</span><span class="participle-morpheme">ισ</span><span
        class="personal-ending">ῶν</span></td>
      <td class="greek">γραφ<span class="tense-formative">έ</span><span class="participle-morpheme">ντ</span><span
        class="personal-ending">ων</span></td>
    </tr>
    <tr>
      <th>D.P.</th>
      <td class="greek">γραφ<span class="tense-formative">ε</span><span class="participle-morpheme">ῖ</span><span
        class="personal-ending">σι(ν)</span></td>
      <td class="greek">γραφ<span class="tense-formative">ε</span><span class="participle-morpheme">ίσα</span><span
        class="personal-ending">ις</span></td>
      <td class="greek">γραφ<span class="tense-formative">ε</span><span class="participle-morpheme">ῖ</span><span
        class="personal-ending">σι(ν)</span></td>
    </tr>
    <tr>
      <th>A.P.</th>
      <td class="greek">γραφ<span class="tense-formative">έ</span><span class="participle-morpheme">ντ</span><span
        class="personal-ending">ας</span></td>
      <td class="greek">γραφ<span class="tense-formative">ε</span><span class="participle-morpheme">ίσ</span><span
        class="personal-ending">ας</span></td>
      <td class="greek">γραφ<span class="tense-formative">έ</span><span class="participle-morpheme">ντ</span><span
        class="personal-ending">α</span></td>
    </tr>
    </tbody>
  </table>

  <h3>Perfect Tense</h3>

  <h4>Active Voice</h4>
  <table class="table table-striped table-dark">
    <thead>
    <tr class="text-center">
      <th></th>
      <th class="text-center">3<br/>Masc.</th>
      <th class="text-center">1<br/>Fem.</th>
      <th class="text-center">3<br/>Neut.</th>
    </tr>
    </thead>
    <tbody>
    <tr>
      <th>N.S.</th>
      <td class="greek"><span class="reduplication">λε</span>λυ<span class="tense-formative">κ</span><span
        class="participle-morpheme">ώ</span><span class="personal-ending">ς</span>
      </td>
      <td class="greek"><span class="reduplication">λε</span>λυ<span class="tense-formative">κ</span><span
        class="participle-morpheme">υῖα</span></td>
      <td class="greek"><span class="reduplication">λε</span>λυ<span class="tense-formative">κ</span><span
        class="participle-morpheme">ό</span><span class="personal-ending">ς</span>
      </td>
    </tr>
    <tr>
      <th>G.S.</th>
      <td class="greek"><span class="reduplication">λε</span>λυ<span class="tense-formative">κ</span><span
        class="participle-morpheme">ότ</span><span
        class="personal-ending">ος</span></td>
      <td class="greek"><span class="reduplication">λε</span>λυ<span class="tense-formative">κ</span><span
        class="participle-morpheme">υία</span><span
        class="personal-ending">ς</span></td>
      <td class="greek"><span class="reduplication">λε</span>λυ<span class="tense-formative">κ</span><span
        class="participle-morpheme">ότ</span><span
        class="personal-ending">ος</span></td>
    </tr>
    <tr>
      <th>D.S.</th>
      <td class="greek"><span class="reduplication">λε</span>λυ<span class="tense-formative">κ</span><span
        class="participle-morpheme">ότ</span><span class="personal-ending">ι</span>
      </td>
      <td class="greek"><span class="reduplication">λε</span>λυ<span class="tense-formative">κ</span><span
        class="participle-morpheme">υί</span><span class="personal-ending">ᾳ</span>
      </td>
      <td class="greek"><span class="reduplication">λε</span>λυ<span class="tense-formative">κ</span><span
        class="participle-morpheme">ότ</span><span class="personal-ending">ι</span>
      </td>
    </tr>
    <tr>
      <th>A.S.</th>
      <td class="greek"><span class="reduplication">λε</span>λυ<span class="tense-formative">κ</span><span
        class="participle-morpheme">ότ</span><span class="personal-ending">α</span>
      </td>
      <td class="greek"><span class="reduplication">λε</span>λυ<span class="tense-formative">κ</span><span
        class="participle-morpheme">υῖα</span><span class="personal-ending">ν</span>
      </td>
      <td class="greek"><span class="reduplication">λε</span>λυ<span class="tense-formative">κ</span><span
        class="participle-morpheme">ό</span><span class="personal-ending">ς</span>
      </td>
    </tr>
    <tr>
      <th>N.P.</th>
      <td class="greek"><span class="reduplication">λε</span>λυ<span class="tense-formative">κ</span><span
        class="participle-morpheme">ότ</span><span class="personal-ending">ες</span>
      </td>
      <td class="greek"><span class="reduplication">λε</span>λυ<span class="tense-formative">κ</span><span
        class="participle-morpheme">υῖα</span><span class="personal-ending">ι</span>
      </td>
      <td class="greek"><span class="reduplication">λε</span>λυ<span class="tense-formative">κ</span><span
        class="participle-morpheme">ότ</span><span class="personal-ending">α</span>
      </td>
    </tr>
    <tr>
      <th>G.P.</th>
      <td class="greek"><span class="reduplication">λε</span>λυ<span class="tense-formative">κ</span><span
        class="participle-morpheme">ότ</span><span class="personal-ending">ων</span>
      </td>
      <td class="greek"><span class="reduplication">λε</span>λυ<span class="tense-formative">κ</span><span
        class="participle-morpheme">υι</span><span class="personal-ending">ῶν</span>
      </td>
      <td class="greek"><span class="reduplication">λε</span>λυ<span class="tense-formative">κ</span><span
        class="participle-morpheme">ότ</span><span class="personal-ending">ων</span>
      </td>
    </tr>
    <tr>
      <th>D.P.</th>
      <td class="greek"><span class="reduplication">λε</span>λυ<span class="tense-formative">κ</span><span
        class="participle-morpheme">ό</span><span class="personal-ending">σι(ν)</span>
      </td>
      <td class="greek"><span class="reduplication">λε</span>λυ<span class="tense-formative">κ</span><span
        class="participle-morpheme">υία</span><span class="personal-ending">ις</span>
      </td>
      <td class="greek"><span class="reduplication">λε</span>λυ<span class="tense-formative">κ</span><span
        class="participle-morpheme">ό</span><span class="personal-ending">σι(ν)</span>
      </td>
    </tr>
    <tr>
      <th>A.P.</th>
      <td class="greek"><span class="reduplication">λε</span>λυ<span class="tense-formative">κ</span><span
        class="participle-morpheme">ότ</span><span class="personal-ending">ας</span>
      </td>
      <td class="greek"><span class="reduplication">λε</span>λυ<span class="tense-formative">κ</span><span
        class="participle-morpheme">υί</span><span class="personal-ending">ας</span>
      </td>
      <td class="greek"><span class="reduplication">λε</span>λυ<span class="tense-formative">κ</span><span
        class="participle-morpheme">ότ</span><span class="personal-ending">α</span>
      </td>
    </tr>
    </tbody>
  </table>

  <h4>Middle/Passive Voice</h4>
  <table class="table table-striped table-dark">
    <thead>
    <tr class="text-center">
      <th></th>
      <th class="text-center">2<br/>Masc.</th>
      <th class="text-center">1<br/>Fem.</th>
      <th class="text-center">2<br/>Neut.</th>
    </tr>
    </thead>
    <tbody>
    <tr>
      <th>N.S.</th>
      <td class="greek"><span class="reduplication">λε</span>λυ<span class="participle-morpheme">μενο</span><span
        class="personal-ending">ς</span></td>
      <td class="greek"><span class="reduplication">λε</span>λυ<span class="participle-morpheme">μένη</span></td>
      <td class="greek"><span class="reduplication">λε</span>λυ<span class="tense-formative">σά</span><span
        class="participle-morpheme">μενο</span><span
        class="personal-ending">ν</span></td>
    </tr>
    <tr>
      <th>G.S.</th>
      <td class="greek"><span class="reduplication">λε</span>λυ<span class="participle-morpheme">μένο</span><span
        class="personal-ending">υ</span></td>
      <td class="greek"><span class="reduplication">λε</span>λυ<span class="participle-morpheme">μένη</span><span
        class="personal-ending">ς</span></td>
      <td class="greek"><span class="reduplication">λε</span>λυ<span class="participle-morpheme">μένο</span><span
        class="personal-ending">υ</span></td>
    </tr>
    <tr>
      <th>D.S.</th>
      <td class="greek"><span class="reduplication">λε</span>λυ<span class="participle-morpheme">μέν</span><span
        class="personal-ending">ῳ</span></td>
      <td class="greek"><span class="reduplication">λε</span>λυ<span class="participle-morpheme">μέν</span><span
        class="personal-ending">ῃ</span></td>
      <td class="greek"><span class="reduplication">λε</span>λυ<span class="participle-morpheme">μέν</span><span
        class="personal-ending">ῳ</span></td>
    </tr>
    <tr>
      <th>A.S.</th>
      <td class="greek"><span class="reduplication">λε</span>λυ<span
        class="participle-morpheme">μενο</span><span
        class="personal-ending">ν</span></td>
      <td class="greek"><span class="reduplication">λε</span>λυ<span class="participle-morpheme">μένη</span><span
        class="personal-ending">ν</span></td>
      <td class="greek"><span class="reduplication">λε</span>λυ<span
        class="participle-morpheme">μενο</span><span
        class="personal-ending">ν</span></td>
    </tr>
    <tr>
      <th>N.P.</th>
      <td class="greek"><span class="reduplication">λε</span>λυ<span
        class="participle-morpheme">μενο</span><span
        class="personal-ending">ι</span></td>
      <td class="greek"><span class="reduplication">λε</span>λυ<span
        class="participle-morpheme">μενα</span><span
        class="personal-ending">ι</span></td>
      <td class="greek"><span class="reduplication">λε</span>λυ<span
        class="participle-morpheme">μεν</span><span
        class="personal-ending">α</span></td>
    </tr>
    <tr>
      <th>G.P.</th>
      <td class="greek"><span class="reduplication">λε</span>λυ<span class="participle-morpheme">μέν</span><span
        class="personal-ending">ων</span></td>
      <td class="greek"><span class="reduplication">λε</span>λυ<span class="participle-morpheme">μέν</span><span
        class="personal-ending">ων</span></td>
      <td class="greek"><span class="reduplication">λε</span>λυ<span class="participle-morpheme">μέν</span><span
        class="personal-ending">ων</span></td>
    </tr>
    <tr>
      <th>D.P.</th>
      <td class="greek"><span class="reduplication">λε</span>λυ<span class="participle-morpheme">μένο</span><span
        class="personal-ending">ις</span></td>
      <td class="greek"><span class="reduplication">λε</span>λυ<span class="participle-morpheme">μένα</span><span
        class="personal-ending">ις</span></td>
      <td class="greek"><span class="reduplication">λε</span>λυ<span class="participle-morpheme">μένο</span><span
        class="personal-ending">ις</span></td>
    </tr>
    <tr>
      <th>A.P.</th>
      <td class="greek"><span class="reduplication">λε</span>λυ<span class="participle-morpheme">μένο</span><span
        class="personal-ending">υς</span></td>
      <td class="greek"><span class="reduplication">λε</span>λυ<span class="participle-morpheme">μένα</span><span
        class="personal-ending">ς</span></td>
      <td class="greek"><span class="reduplication">λε</span>λυ<span
        class="participle-morpheme">μεν</span><span
        class="personal-ending">α</span></td>
    </tr>
    </tbody>
  </table>


  <table class="table table-striped table-dark">
    <tr class="text-center">
      <th></th>
      <th class="text-center">3<br/>Masc.</th>
      <th class="text-center">1<br/>Fem.</th>
      <th class="text-center">3<br/>Neut.</th>
    </tr>
    <tr>
      <th>N.S.</th>
      <td class="greek"></td>
      <td class="greek"></td>
      <td class="greek"></td>
    </tr>
    <tr>
      <th>G.S.</th>
      <td class="greek"></td>
      <td class="greek"></td>
      <td class="greek"></td>
    </tr>
    <tr>
      <th>D.S.</th>
      <td class="greek"></td>
      <td class="greek"></td>
      <td class="greek"></td>
    </tr>
    <tr>
      <th>A.S.</th>
      <td class="greek"></td>
      <td class="greek"></td>
      <td class="greek"></td>
    </tr>
    <tr>
      <th>N.P.</th>
      <td class="greek"></td>
      <td class="greek"></td>
      <td class="greek"></td>
    </tr>
    <tr>
      <th>G.P.</th>
      <td class="greek"></td>
      <td class="greek"></td>
      <td class="greek"></td>
    </tr>
    <tr>
      <th>D.P.</th>
      <td class="greek"></td>
      <td class="greek"></td>
      <td class="greek"></td>
    </tr>
    <tr>
      <th>A.P.</th>
      <td class="greek"></td>
      <td class="greek"></td>
      <td class="greek"></td>
    </tr>
  </table>

</div>
